臺灣高等法院刑事判決　　　　　　100年度金上更(一)字第2號
上　訴　人
即　被　告　林文郎
選任辯護人　施汎泉律師
上列上訴人因證券交易法等案件，不服臺灣臺北地方法院95年度
訴字第1362號，中華民國97年11月26日第一審判決（起訴案號：
臺灣臺北地方法院檢察署94年度偵字第17949號），提起上訴，
經本院判決後，由最高法院第一次發回更審，本院判決如下：
    主  文
原判決撤銷。
林文郎連續犯證券交易法第一百七十一條第一項第一款之連續高
價買入證券罪，處有期徒刑壹年捌月。
    事  實
一、林文郎於民國91年間身任立法委員，明知政府為確保證券市
    場機能之健全，並保護投資人之利益，制定證券交易法第15
    5條第1項反操縱條款，庶以避免投資人誤解集中交易市場某
    種有價證券之交易狀況，竟意圖抬高在臺灣證券交易所股份
    有限公司（下稱臺灣證券交易所）之集中交易市場上市之三
    洋紡織纖維股份有限公司（下稱三洋纖公司）與億泰電線電
    纜股份有限公司（下稱億泰公司）股票之交易價格，並意圖
    造成集中交易市場該二檔股票交易活絡之表象，以誘使其他
    投資人買賣該二檔股票，基於概括犯意，自行或以他人名義
    ，除利用自己開設於如附表一編號1-2之富邦證券股份有限
    公司（下稱富邦證券）陽明分公司證券投資帳戶、台証證券
    股份有限公司（下稱台証證券）民生分公司證券投資帳戶外
    ，再利用其不知情之弟弟林文裕所開設於富邦證券陽明分公
    司之如附表一編號3之證券投資帳戶、不知情之友人莊昭瑞
    、陳麗文、莊蔡惠淑所開設於富邦證券仁愛分公司之如附表
    一編號4-6等證券投資帳戶，於91年4月14日至6月14日臺灣
    證券交易所查核之期間，連續委託買賣而相對成交，委由不
    知情之該等帳戶營業員林世松、賴盈全、郝允仲，以該等帳
    戶連續以高於委託當時之揭示價、漲停價買入三洋纖及億泰
    公司股票，並連續為相對成交（即沖洗買賣），而為下述之
    行為：
(一)三洋纖股票部分：
　　林文郎於91年5月14日至6月14日查核期間共24個營業日內，
　  計有91年5月23、27、29、30、31日及6月3、4、6、10、14
    日等10個營業日，連續買進及賣出成交量占該公司股票當日
    成交量20%以上，其連續買進或賣出之成交量占該公司股票
    當日成交量20%以上者，則有91年5月14日等19個營業日，且
    有91年5月20日等5個營業日中，於收盤前約3至10分鐘左右
    ，在該檔股票並無漲勢強勁或買盤強勁之情況下，連續以漲
    停價委託買進三洋纖股票，致有影響各該日收盤價（拉抬收
    盤價）之情事（詳細交易情形如附表二、三所示）。於查核
    期間內以自己或他人名義又買又賣該檔股票而為相對成交（
    即沖洗買賣），則有91年5月15、23、27、29、30、31日及6
    月3、4、10、11、12、13、14日等13個營業日，造成三洋纖
    股票活絡交易之表象（其詳細交易情形如附表四所示）。林
    文郎以該等帳戶連續以漲停價買入並基於哄抬該股票價格之
    目的，以同一價格為相對成交（即沖洗買賣），致三洋纖股
    票於查核期間，日平均成交量2,212千股，較前一個月（91
    年4月15日至5月13日）日平均成交量137千股，增加1,514%
    ，其股票價格跌幅1.16%、振幅22.09%，相較於同期間同類
    股（紡織股）指數漲幅3.57%、振幅8.25%、較前一個月日平
    均成交量減少49.57%，以及相較於同期間大盤股價指數跌幅
    3.36%、振幅8.87%、較前一個月日平均成交量減少35.81%，
    三洋纖股票成交量明顯異常，與同類指數呈背離走勢，其振
    幅更明顯高於同類股及大盤指數。
(二)億泰股票部分：
　　林文郎於91年4月15日至91年6月14日查核期間共44個營業日
　  內，連續買進及賣出成交量占該公司股票當日成交量20%以
    上者，計有91年5月17、21、23、30日及6月5、6、7、13日
    等8個營業日，而買進或賣出成交量占該公司股票當日成交
    量20%以上者，則有91年4月25日等28個營業日，於91年4 月
    29日等11個營業日中，於盤中或收盤前約3-10分鐘左右，在
    該檔股票並無漲勢強勁或買盤強勁之情況下，連續以高於委
    託當時之揭示價或漲停價，委託買進億泰公司股票，致影響
    該股票各該日盤中價格或收盤價（拉抬收盤價）之情形（詳
    細交易明細如附表五、六所示）。於查核期間內以自己或他
    人名義又買又賣該檔股票而為相對成交（即沖洗買賣），則
    有91年4月23、26日及5月2、9、17、21、23、24、29、30、
    31日與6月5、6、7、11、12日等16個營業日，造成億泰股票
    活絡交易之表象（詳細交易情形如附表七所示）。林文郎以
    該等帳戶連續以高價買入並基於哄抬該股票價格之目的，以
    同一價格為相對成交（即沖洗買賣），致億泰股票於查核期
    間，日平均成交量2,180千股，較前一個月（91年3月15日至
    4月14日）日平均成交量915千股，增加138.25%，其股票價
    格漲幅23.72%，振幅46.04%，相較於同期間同類股（電器電
    纜股）指數跌幅5.71%、振幅26.32%、較前一個月日平均成
    交量減少29.25%，以及相較於同期間大盤股價指數跌幅10.2
    3%、振幅17.14%、較前一個月日平均成交量減少21.53%，億
    泰股票成交量明顯異常，指數走勢明顯背離同類（電器電纜
    ）股及大盤走勢，且其振幅明顯高於同類股及大盤指數。
二、臺灣證券交易所依法律授權所設置之電腦監視制度，發現林
    文郎有前述買賣股票異常之行為，造成三洋纖、億泰公司股
    價於前述查核期間發生異常變動，兼以發現在查核期間有以
    總統投顧、中新通訊社名義於報紙、廣播電視刊登該二家公
    司獲利大幅成長而推薦買賣之情形，遂依臺灣證券交易所實
    施之市場監視制度查核後，發現林文郎與上開林文裕、莊昭
    瑞、陳麗文、莊蔡惠淑投資人集團關於三洋纖、億泰公司股
    票交易，有疑似違反臺灣證券交易所上市之有價證券異常交
    易行為之情況，遂報請法務部調查局依法處理。
三、案經法務部調查局臺北市調查處移送臺灣臺北地方法院檢察
    署檢察官偵查起訴。
    理  由
壹、程序部分：
一、被告辯稱證人陳麗文、林世松、賴盈全在調查局之供述屬於
    審判外陳述，並無證據能力。按刑事訴訟法第159條第1項規
　　定：「被告以外之人於審判外之言詞或書面陳述，除法律有
　  規定者外，不得作為證據」，其立法本旨係以證人於審判外
    之言詞或書面陳述，屬於傳聞證據，此項證據，當事人無從
    直接對於原供述者加以詰問，以擔保其真實性，法院亦無從
    直接接觸證人而審酌其證言之憑信性，違背直接審理及言詞
    審理之原則，除具有必要性及信用性情況之除外者外，原則
    上不認其有容許性，自不具證據能力。本件證人陳麗文、林
    世松、賴盈全於調查局之證言，經被告及辯護人認無證據能
    力，而上開證人於警詢時之證言，核屬被告以外之人於審判
    外之陳述，為傳聞證據，復無傳聞例外之情形，依法自無證
    據能力。
二、被告辯稱證人陳麗文、林世松、賴盈全在檢察官偵訊時之供
    述屬於審判外陳述，並無證據能力。惟查，被告以外之人於
    偵查中向檢察官所為之陳述，除顯有不可信之情況者外，得
    為證據，刑事訴訟法第159條之1第2項定有明文。此乃同法
    第159條第1項所謂得作為證據之「法律有規定者」之一，為
    有關證據能力之規定，係屬於證據容許性之範疇，被告之反
　　對詰問權係指訴訟上被告有在公判庭當面詰問證人，以求發
　  現真實之權利，此與證據能力係指符合法律所規定之證據適
    格，而得成為證明犯罪事實存在與否之證據資格，性質上並
    非相同，辯護人所辯證人先前在檢察官偵查中所為與審判中
　　之陳述不符而無證據能力云云，與刑事訴訟法關於傳聞證據
　  例外容許之規定並不相符而不可採信（最高法院98年台上字
    第105號判決參照）。證人陳麗文、林世松、賴盈全於檢察
    官偵查中之陳述，查無顯不可信之情況，被告及辯護人亦未
    指出並證明其等證言有何顯不可信之情況，依刑事訴訟法第
    159條之1第2項規定，上開證人於檢察官訊問時所為之陳述
    ，自有證據能力，且本件於原審已傳喚證人陳麗文、林世松
    、賴盈全到庭使被告及辯護人有行使反對詰問權之機會，證
    人陳麗文、林世松、賴盈全於檢察官偵訊時之供述自有證據
    能力。
三、被告雖辯稱證人林文裕在調查局偵訊時之供述屬於審判外陳
    述，並無證據能力云云。惟查，按「被告以外之人於審判中
    有下列情形之一，其於檢察事務官、司法警察官或司法警察
    調查中所為之陳述，經證明具有可信之特別情況，且為證明
    犯罪事實之存否所必要者，得為證據：一、死亡者」，刑事
    訴訟法第159條之3定有明文。查本件證人林文裕於94年8月1
    9日前往調查局作證後，業已於96年3月21日死亡，有戶役政
    連結作業系統個人戶籍資料在卷可憑，其無從於本院審理時
    到庭接受被告之對質詰問，惟其於接受調查局偵訊時所為之
    陳述，核與被告於偵訊及原審初訊時所供一致，且核與富邦
    銀行所提供客戶存提紀錄單、存摺類存款取款憑條、存摺類
    存款存入憑條上確有證人林文裕所承認被告匯入款項至林文
    裕帳戶之記錄及林文裕帳戶內匯款予被告之記錄一致，並有
    富邦商業銀行依防制洗錢交易辦法登記被委託人為「洪淑芳
    」之防制洗錢交易備查簿記載（94年度偵字第17949號卷第3
    8-41頁）可證，並有林文裕委託被告買賣證券之委託買賣證
    券受託契約、客戶自填徵信資料表、客戶餘額資料查詢單、
    同意書在卷足憑（94年度偵字第17949號卷第101-115頁），
    且有林文裕證券帳戶買賣三洋纖、億泰股票之客戶交易明細
    表在卷可參（94年度偵字第17949號卷第262-267頁），顯見
    證人林文裕生前於調查局所證之證詞有上述證據可證具有可
    信之特別情況，且其是否授權被告使用其帳戶為事實欄所載
    上開買賣三洋纖、億泰股票之行為，為證明本件被告犯罪事
    實之存否所必要，依前開規定，證人林文裕在調查局偵訊時
    之證述自有證據能力。
四、被告雖辯稱臺灣證券交易所所製作之三洋纖公司股票於91年
    5月14日至6月14日查核期間及億泰公司股票於91年4月15日
    至6月14日查核期間之股票交易分析意見書，均無證據能力
    。按刑事訴訟法第159條之4對於具有高度特別可信之文書如
    公務文書等，在兼具公示性、例行性或機械性、良心性及制
    裁性等原則下，雖屬傳聞證據，例外容許作為證據使用。良
    以公務員職務上製作之紀錄文書、證明文書，與其責任、信
    譽攸關，若有錯誤、虛偽，公務員可能因此擔負刑事及行政
    責任，從而其正確性高，且該等文書經常處於「可受公開檢
    查」之狀態，設有錯誤，其易發現而予及時糾正。從事業務
    在業務上或通常業務過程所製作之紀錄文書、證明文書，因
    有「不間斷、有規律而準確之記載」、「無預見日後可能會
    被提供作為證據之偽造動機」，其虛偽之可能性小，因此其
    亦具有一定程度之不可代替性，除非顯不可採，否則有承認
    其為證據之必要。因此，採取容許性特信性文書作為證據，
    應注意該文書之製作，是否係於例行性的公務或業務過程中
    ，基於觀察或發現而當場或即時記載之特徵，並於判決理由
    中詳予敘明。卷附臺灣證券交易所所製作之三洋纖公司股票
    於91年5月14日至6月14日查核期間及億泰公司股票於91年4
    月15日至6月14日查核期間之股票交易分析意見書，並非調
    查員或證交所人員於例行性的公務或業務過程中，基於觀察
    或發現而當場或即時記載之文書，而係證交所針對本案所製
    作之文件及分析報告，不僅不具「公開」、「慣常性」，且
    有預見將會提供作為證據，該等文書應不屬於特信性文書性
    質，而無證據能力（最高法院98台上字第2659號判決參照）
    。惟證券交易所函文附件之三洋纖股票及億泰股票與同類股
    、大盤指數行情明細表、成交買進三洋纖股票及億泰股票前
    100名投資人明細表、成交買賣較大證券商之較大投資人明
    細表、三洋纖與億泰股票成交價達異常標準明細表、可能相
    關投資人集團林文郎等5名委託買賣、成交三洋纖與億泰股
    票明細表等文書記錄及依據上開成交資料所為數據分析及與
    大盤、同類股相較所為數據分析（數字部分，非意見表達部
    分），均係從事業務之人於業務上所製作之記錄文書，且均
    係以電腦作業予以記錄，均係就客觀上所發生之事實予以引
    用提出分析，乃業務上客觀紀錄之數字，其誤差之機會極少
    。依刑事訴訟法第159條之4規定：「除前三條之情形外，下
    列文書亦得為證據：二、除顯有不可信之情況外，從事業務
    之人於業務上或通常業務過程所須製作之紀錄文書、證明文
    書。」依證人即臺灣證券交易所監視部組長吳克昌於原審結
    證稱證券交易所係依據選案標準選出達到標準之股票，經過
    選案會議決議後，開始分案查核，查核完後，與證券主管機
    關第三組討論。係由證券交易所主動選案，再由台北市調查
    處來文調案等語（原審卷(六)第30、31頁），依臺灣證券交
    易所雖對上市公司之有價證券交易情形設有監視制度，惟其
    本身並無司法調查權，該所以電腦系統所列印上開明細表具
    有「不間斷、有規律而準確之記載」，其虛偽之可能性小，
    因此其具有一定程度之不可代替性，其依據上開成交資料所
    為數據分析與大盤、同類股相較所為數據分析（數字部分，
    非意見表達部分），均係依據上開客觀數據資料而為準確之
    計算分析，另證券交易所對於林文郎、林文裕、莊昭瑞、莊
    蔡惠淑、陳麗文之相關授權委託資料查核亦有相關授權書在
    卷可憑，應均認有證據能力。
貳、實體部分：
　　訊據被告雖坦承林文裕係自己之弟弟，如附表一編號1、2自
　  己名義及編號4莊昭瑞名義之證券帳戶在91年4-6月查核期間
    所購買之三洋纖、億泰公司股票，均係自己所下單買賣，且
    陳麗文、莊蔡惠淑確曾簽立委託書予富邦證券公司，授權自
    己下單買賣股票，以及三洋纖、億泰公司在查核期間之交易
    情形，確有如臺灣證券交易所所製作交易分析意見書所所指
    之日成交量增加與漲跌幅、振幅等情形，惟矢口否認有何公
    訴意旨所指之犯行，並辯稱：(一)如附表一編號3所示林文
    裕之證券帳戶在查核期間所買賣之三洋纖、億泰公司股票，
    係林文裕自己所買賣，伊所以在偵訊之初供承係自己所買賣
    ，係因林文裕當時已罹患重病，為免其應訴之擾，才自己擔
    下來。林文裕說把帳戶交給伊，但存款簿、印章是誰來保管
    ？洪淑芳上次也作證說他沒有幫伊保管。90年到91年間的匯
    款紀錄只有一筆90年的6月，伊有匯款550萬至其帳戶，時間
    不對、金額也不對。林文裕是有幾千萬的庫存。他的帳戶不
    可能是伊在使用。伊與弟弟林文裕買的股票完全不一樣，如
    果他的帳戶是伊在用，股票就有一致性。不管從資金的流向
    、庫存表都可以證明。林文裕每天去證券商，都在貴賓室，
    下單用內線打的，而伊人在立法院，也沒有去過富邦證券，
    伊是用電話下單。林文裕買的很頻繁，而且營業員會回報，
    所以營業員不可能被聲音所誤；(二)陳麗文、莊蔡惠淑二人
    在查核期間所買賣之三洋纖、億泰公司股票，伊僅提供意見
    ，由陳麗文自己跟單所買賣，且自負盈虧，並非伊所決定；
    (三)伊所以在查核期間下單買賣三洋纖、億泰公司股票，係
    因為該二檔股票在91年間已轉虧為盈，伊看好該二檔股票之
    未來發展及獲利情形，才下單買賣；(四)臺灣證券交易所於
    91年7月1日始實施「揭露最佳一檔申報買賣價量資訊」，並
    直至92年1月2日起始再進一步對市場揭露未成交之最高五檔
    買進及最低五檔賣出之申報價格與張數之資訊，以供投資人
    參考，且當時盤中交易係採「買進、賣出之二檔揭示範圍內
    以最大成交量成交」之連續競價，配合電腦撮合所採行之價
    格優先與時間優先原則，則伊在買賣該二檔股票時，無從知
    悉成交價以外之委託買賣價量資訊，為求優先買進或賣出，
    當然會以較高價格或較低價格掛單，尚難因此認伊有不法炒
    作股價之犯行；(五)三洋纖、億泰公司當時資本額分別為新
    台幣（下同）6億9千萬、10億多元，伊買賣股票之資金相當
    有限，不可能有能力操縱資本額上億元之公司股價，更不可
    能同時炒作二檔股票，況以查核時間之時點計算，伊買賣三
    洋纖、億泰公司股票，分別虧損700多萬元及小賺90幾萬元
    ，且有無獲利並非證券交易法第155條第1項第4款之構成要
    件，顯見伊並無利用拉抬後之股票價格，賣出該二檔股票而
    獲利；(六)三洋纖、億泰二檔股票在查核期間，股價跌幅分
    別為1.1%、4.1%，股價波動幅度小，臺灣證券交易所並未對
    該二檔股票發布任何警示，顯見被告交易情形根本未達股票
    交易異常情況，相較之下，三洋纖公司股價在91年2-4月、
    億泰公司股價在91年3-5月間，其漲幅分別幾乎高達300%、
    200%，亦即在此股價劇烈波動之時段，方有構成炒作之可能
    ，而伊在此時段並無買賣該二檔股票，顯見伊並無操縱股價
    之可能；(七)投資人於盤中買進股票，因尚未收盤，故買進
    後股價可能走低，對投資人而言風險較高，如投資人預期股
    價後勢可期，則於接近收盤時買進，對投資人而言風險相對
    較低，如翌日股價開高即可掛單賣出，且外資最長慣用之買
    賣手法，即是於尾盤作價套利，彼等認為尾盤作價係屬於「
    策略性套利交易」機制，而我國政府基金亦常於尾盤逢低加
    碼，自不能因伊在尾盤買進股票，遽認伊有操縱股價之犯行
    ；(八)我國證券交易市場係以電腦撮合成交，買進與賣出股
    票者無法透過電腦指令完成相對成交，伊所用以買賣之各證
    券帳戶所以有相對成交之情況，係因為伊純粹係以短線交易
    方法買賣該二檔股票，且依被告行為之當時，證券交易法第
    155條反操縱條款並無處罰沖洗買賣之規定，而係於95年1月
    修法時，始將之納入處罰規定，則基於罪刑法定原則，自不
    能據此科以被告刑責；(九)個股股票股價、同類股指數與大
    盤趨勢三者是否相同，亦非證券交易法第155條第4款之構成
    要件，且個股係以收盤價統計，同類股及大盤係以指數統計
    ，實不能逕自比較，況各別公司發展及獲利差異性極大，各
    產業類股指數與各別公司漲跌有失真之情況，亦不能逕自比
    擬；(十)依臺灣證券交易所之分析意見書顯示，本件另有案
    外人蔡珮珊等27名投資人於查核期間大量買賣三洋纖、億泰
    公司股票並涉有影響股價之情形，自不能將該二檔股票股價
    及交易量變動情形全部歸屬被告交易所致云云。辯護人辯稱
    ：（一）林文裕、陳麗文、莊蔡惠淑均非被告之人頭戶，雙
    方帳戶均無資金往來，且證人林世松、阮建東、洪淑芳均證
    稱林文裕並非被告之人頭戶，每日收盤後，林世松均將對帳
    單及交割單交予林文裕，並無誤認之虞；（二）股票之價量
    變化背離集中市場走勢或同類股股票走勢與是否存有操縱行
    為並未有絕對之關聯，不應以此為操縱股市行為之證據，查
    核期間三洋纖、億泰股票之漲跌幅皆不到7%，實務上都是處
    於盤整期，惟以證交所規範上市櫃公司股票交易週轉率以5%
    為合理標準以觀，三洋纖股票之資本額6.8億元,每日交易量
    應達3400張才合理，日均量並未達此標準。（三）被告並無
    連續拉尾盤以影響股票價格之操縱行為，依被告於91年5月2
　  0、21、22日及6月3、7日於收盤前以漲停價買進三洋纖股票
    ，但於5月20日成交價仍為跌停板，即再以跌停板價再續買
    進三洋纖股票，故被告以漲停價委託買進股票僅是為了確認
    買到足量數量之股票以逢低攤平稍早較高價格買進之部分，
    屬投資人正常合法之行為，並無操縱股市之意圖，於5月22
    日、6月3日皆是於尾盤賣出持股，更無拉尾盤之行為。被告
    於5月17日、5月20日以漲停價委買億泰股票，不僅量小亦無
    連續，不符合拉尾盤應有大量委託買進且成交價有影響上漲
    之要件；（四）至於林文裕、陳麗文、莊蔡惠淑並非人頭帳
    戶，其等有無尾盤買進行為與被告無涉；（五）證券交易法
    第155條第1款之操縱條款之構成要件不明確，與合法的投資
    行為在外觀上都是買賣證券行為，此種不確定性，使投資者
    人人自危，如此我國證券市場如何興旺？（六）三洋纖、億
    泰股票不但從無被處置過，亦未曾被警示，且三洋纖股票查
    核期間5月14日至6月14日一個月股價只下跌0.2元，億泰股
    票查核期間二個月股價只反彈2元，全屬盤整期，可證該期
    間無人炒作，亦無拉高賣股獲取鉅額利益情事等語。依上所
    述，本件被告所爭執乃為：（一）被告之弟林文裕所有如附
    表一編號3所示證券帳戶於91年4-6月間所購買三洋纖與億泰
    公司之股票，是否為被告所實際買賣？（二）陳麗文、莊蔡
    惠淑所有如附表一編號5、6所示證券帳戶於91年4-6月間所
    購入之三洋纖與億泰公司股票，是委託被告代為下單，抑或
    被告以之作為受託帳戶而自行買賣？資金及盈虧是否歸屬於
    該二人？（三）在臺灣證券交易所查核期間，被告自己或以
    莊蔡惠淑、陳麗文、莊昭瑞、林文裕之證券帳戶買賣三洋纖
    及億泰公司股票，是否有在盤中或尾盤連續以高於委託當時
    之揭示價、接近當日漲停參考價或漲停參考價之價格買進之
    情事？如有，是否該當證券交易法第155條第1項第4款之主
    、客觀犯罪構成要件？（四）在臺灣證券交易所查核期間，
    被告自己或以林文裕、莊昭瑞、陳麗文、莊蔡惠淑之證券帳
    戶買賣三洋纖及億泰股票，是否有意圖造成集中交易市場某
    種有價證券交易活絡之表象，自行或以他人名義，連續委託
    買賣或申報買賣而相對成交（即沖洗買賣）之情事？惟查：
(一)被告於91年4月14日至6月14日臺灣證券交易所查核期間，以
    自己如附表一編號1、2所示證券投資帳戶及友人莊昭瑞如附
    表一編號4所示證券帳戶，自行及以莊昭瑞名義，買賣三洋
    纖及億泰公司股票，業據被告於調查局偵訊、檢察官偵訊及
    審理時均坦承不諱，且有富邦證券公司提供之莊昭瑞委託買
    賣證券受託契約書、授權書、有價證券買賣對帳單（94年度
    偵字第17949號卷第117-126頁）、莊昭瑞之買賣三洋纖、億
    泰公司股票交易查詢明細表（94年度偵字第17949號卷第254
    -255頁）在卷可稽，則此部分事實均堪以認定。
(二)三洋纖股票於查核期間，日平均成交量2,212千股，較前一
    個月（91年4月15日至5月13日）日平均成交量137千股，增
    加1,514%，其股票價格跌幅1.16%、振幅22.09%；同期間同
    類股（紡織）指數漲幅3.57%、振幅8.25 %、較前一個月日
    平均成交量減少49.57%，大盤股價指數跌幅3.36%、振幅8.
    87%、較前一個月日平均成交量減少35.81%，顯見在查核期
    間三洋纖股票成交量明顯異常，且與同類（紡織股）指數呈
    背離走勢，振幅更明顯高於同類股及大盤指數，此部分為被
    告於偵訊及審判中均坦承不諱，並有臺灣證券交易所製作之
    三洋纖股票交易分析數據在卷可憑（見94年度偵字第17949
    號卷第66-69頁背面、第87至91頁），此部分事實亦可認定
    。
(三)億泰公司股票於查核期間，日平均成交量2,180千股，較前
    一個月（91年3月15日至4月14日）日平均成交量915千股，
    增加138.25%，其股票價格漲幅23.72%，振幅46.04%；同期
    間同類（電器電纜）股指數跌幅5.71%、振幅26.32%、較前
    一個月日平均成交量減少29.25%，大盤指數跌幅10.23%、振
    幅17.14%、較前一個月日平均成交量減少21.53%，顯見在查
    核期間億泰股票成交量明顯異常，且指數走勢明顯背離同類
    股（電器電纜股）及大盤走勢，且其振幅明顯高於同類股及
    大盤指數，業據被告於偵訊及審判中均坦承不諱，且有臺灣
    證券交易所製作之億泰股票交易分析數據在卷可憑（見94年
    度偵字第17949號卷第69頁背面-74頁、第92-99頁），此部
    分事實亦可認定。
(四)被告之弟林文裕所有如附表一編號3所示證券帳戶於91年4月
    至6月間所買賣三洋纖與億泰股票，確係被告借用林文裕之
    帳戶所為買賣：
 １.經查，證人林文裕生前業於94年8月10日調查局偵訊時證稱
    ：被告係伊之三哥，伊於78年間開設如附表一編號3所示之
    證券投資帳戶，並於84年將該帳戶借給被告使用迄今，伊有
    時還會使用該帳戶購買股票，購買的股票為台積電、漢唐，
    都是長期持有，該帳戶大多由被告以電話下單，該帳戶內之
    金錢亦係被告所有，如係出售伊自己之股票時，則會提現或
    轉匯至太太李婉菱之活期帳戶內，伊沒有買賣過三洋纖、億
    泰公司股票，伊帳戶內於91年4-6月間所買賣之三洋纖、億
    泰公司股票，均係被告所下單交易，至於莊昭瑞、陳麗文、
    莊蔡惠淑則均不認識，他們於91年4-6月間買賣三洋纖、億
    泰公司股票之事係何人所為，伊並不清楚，被告曾匯款550
    萬元至伊所有前述銀行帳戶是被告利用伊帳戶買賣股票，係
    經伊授權被告使用，但是他買賣什麼股票伊不清楚，伊帳戶
    內於90年7月3日轉帳200萬予被告之情形伊不清楚，伊所設
    富邦商業銀行帳戶係由林文郎祕書洪小姐保管，被告利用伊
    的帳戶轉帳予被告自己，伊不清楚，洪淑芳係被告之秘書，
    伊與之並無深交，亦無金錢往來，伊與被告的證券金融交割
    帳戶均委託洪淑芳代為匯款，因該帳戶伊借給告使用，故匯
    款事宜均由被告祕書洪淑芳處理等語明確（94年度偵字第17
    949號卷第30-34頁），核與富邦銀行所提供客戶存提紀錄單
    、存摺類存款取款憑條、存摺類存款存入憑條上確有證人林
    文裕所承認被告匯入款項至林文裕帳戶之記錄及林文裕帳戶
    內匯款予被告之記錄一致（94年度偵字第17949號卷第38-40
    頁），且洪淑芳曾代林文裕及被告100萬元以上之交易，亦
    經富邦商業銀行依防制洗錢交易辦法登記被委託人為「洪淑
    芳」，有防制洗錢交易備查簿在卷可證（94年度偵字第1794
    9號卷第41頁），林文裕委託被告買賣證券，亦有委託買賣
    證券受託契約、客戶自填徵信資料表、客戶餘額資料查詢單
    、同意書在卷足憑（94年度偵字第17949號卷第101-115頁）
    ，並有林文裕證券帳戶買賣三洋纖、億泰股票之客戶交易明
    細表在卷可參（94年度偵字第17949號卷第262-267頁），顯
    見證人林文裕生前於調查局所證之證詞有上述證據可證具有
    可信之特別情況，為證明本件被告犯罪事實之存否所必要，
    應為可採，被告在90、91年間確有委託洪淑芳匯款至林文裕
    所有如附表編號3所示銀行帳戶，並自林文裕所有該帳戶匯
    款至被告所有帳戶之情事，應可認定。
 ２.被告亦於94年8月19日調查局偵訊時供稱：林文裕係伊之弟
    弟，洪淑芳則係伊擔任陽明證券公司董事長任內之秘書，林
    文裕所有如附表編號3所示之證券帳戶，係伊在使用，91 年
    4-6月間林文裕所有該證券帳戶買賣三洋纖、億泰公司之股
    票，均係伊所為，由伊以電話聯絡營業員下單買賣，林文裕
    所有如附表編號3所示銀行帳戶與伊之銀行帳戶間有金錢往
    來之情形，全係伊所為，由伊交代洪淑芳代為調度資金，與
    林文裕無關，因為伊使用林文裕之證券帳戶買賣股票，所以
    該交割銀行帳戶內之款項係伊所有資金，遂均由伊自行運用
    等語明確（94年度偵字第17949號卷第5-9頁），其於94年12
    月15日、95年4月11日偵訊時，亦供稱：伊自84年或86年就
    有使用林文裕之帳戶，林文裕之帳戶都是伊在使用，資金及
    盈虧都是伊的等語（94年度偵字第17949號卷第188、245頁
    ），且被告於原審95年9月20日、96年1月15日、96年3月5日
    行準備程序時，亦均不爭執林文裕之帳戶都是伊在使用（原
    審卷(一)第30-34、296-300頁、卷(二)第2-5頁）。又被告
    所委任之辯護人在偵訊及原審96年3月5日準備程序前所為之
    辯護，亦均主張林文裕所有該證券帳戶均係被告使用，91年
    4-6月間以林文裕所有該證券帳戶所購買之三洋纖、億泰公
    司股票，均係被告所為等語。綜此，顯見在被告之弟林文裕
    過世前，被告及其辯護人均於原審曾供稱林文裕所有如附表
    一編號3證券帳戶所買賣之三洋纖、億泰公司股票，均係被
    告所下單買賣，核與前述證人林文裕在調查局偵訊時證稱之
    情節相符。
 ３.至證人洪淑芳於本院審理中證稱：被告是伊之前的老闆，伊
    協助被告辦理股票交割的事宜達15年。包含91年間。為了辦
    理交割被告之銀行證券存摺、印章都在伊手上。伊辦理交割
    時補登被告的存摺，才知道餘額夠不夠錢。如果餘額資金不
    足即打手機給被告，請他匯款。林文裕都是自己本身來公司
    ，不需要委託伊協助辦理交割事宜，而且他是很謹慎的人，
    印章、集保本子不離手。伊亦未應被告之要求協助林文裕，
    亦未曾匯款予林文裕辦理交割，因為林文裕資金很充裕等語
    （見本院更(一)審卷一第8頁背面至第10頁），惟查，經提示
    證人林文裕生前於調查局時所為證詞，證人洪淑芳即迴避稱
    ：印象中沒有，因為他本人自己來，他可以自己匯到被告的
    戶頭，不需要委託伊。已經十年了，伊不太記得。（見上開
    卷第9頁），且其亦證稱：伊是78年進證券公司，我聽同事
    說，之前林文裕就是公司的客戶了。公司的人都知道林文裕
    很有錢，因為他買賣金額很大。78年我任職陽明證券公司，
    被告是董事長，於84年陽明證券公司與環球證券公司合併，
    改叫陽明環球證券，被告還是董事長，86年跟富邦證券合併
    ，伊就成為富邦的員工，伊跟被告很久了，他也信任伊，伊
    就協助他交割，伊在富邦當交割員。78年剛進去時伊做開戶
    檯，82年伊是林文郎董事長秘書，86年以後伊是富邦的交割
    員。被告沒有使用其他的人帳戶進出股票，伊只負責保管他
    的本子。如果有伊也不清楚。證人洪淑芳答伊沒有幫林文裕
    匯款過，被告留在帳上的錢不多。時間很久印象中沒有。印
    象中伊沒有幫他匯過款。林文裕的帳戶不是伊處理的，他自
    己處理的，伊沒有他的印章本子等語（見上開卷第9-10頁）
    ，顯見證人洪淑芳上開對被告有利之證詞，除與證人林文裕
    生前於調查局所為證述不符外，經提示林文裕證詞對質時，
    證人洪淑芳亦表示其僅係憑印象回答，並證稱被告有無使用
    他人帳戶，伊並不清楚等語，且被告於本院審理中仍坦承有
    使用莊昭瑞之帳戶交易，業如前述，已可證證人洪淑芳所證
    與事實不一，其確曾代林文裕為100萬元以上之交易，經富
    邦商業銀行依防制洗錢交易辦法登記被委託人為「洪淑芳」
    ，有防制洗錢交易備查簿在卷可證（94年度偵字第17949號
    卷第38-41頁），其證詞與事實不符，依其多年與被告之上
    下屬關係以觀，證人洪淑芳所為上開有利被告之證詞，除與
    證人林文裕及被告於原審初訊時所為證詞不符外，其自身亦
    無從確認所證為實，其證詞可信度甚低，尚難採為有利被告
    之證詞。
 ４.至證人即負責幫被告下單買賣之營業員林世松，雖於調查局
    偵訊及原審審理時證稱林文裕所有證券帳戶係親自下單等語
    （94年度偵字第17949號卷第49-50頁、原審卷(五)第193-19
    4頁），惟其於原審證稱：其負責被告與林文裕之證券交割
    。被告並無使用其他帳戶委託其買賣股票云云（見原審卷（
    五）第194頁），核與被告自承確有使用莊昭瑞之帳戶交易
    與事實不一，則其所證被告之帳戶係被告親自電話下單，林
    文裕之帳戶均係林文裕親自電話下單等語，其證詞之可信度
    已有可疑，依證人林世松係於90年間進入富邦證券陽明分公
    司服務，其證稱被告及林文裕於原來之營業員離職後即移交
    予其服務，依被告於富邦證券公司86年合併前身陽明環球證
    券公司任職董事長之職位以觀，證人林世松與被告之關係核
    與一般平常客戶已有不同，況證人林文裕於偵訊中及被告於
    偵訊及原審初訊時均供稱如附表一編號3所示證券帳戶係被
    告使用，該帳戶於91年4-6月期間所買賣之三洋纖、億泰公
    司股票，均係被告下單，林文裕之證券金融交割帳戶亦由洪
    淑芳代為管理，並有多筆被告與林文裕相互金錢往來資料，
    業如前述，證人林世松前述之證詞可信度尚低，尚難遽為有
    利於被告之認定。另證人阮建東於本院前審審理中證稱：其
    曾經手林文裕買賣股票之交割事宜，買賣部分是由營業員負
    責，由營業員負責回報，其不知林文裕是否親自買賣股票等
    語（見本院上訴審卷二第38頁），尚難作為有利被告之證據
    。另證人林雯蘭所為林文裕遺產處理等情之證詞（見本院更
    (一)卷二第81頁），核與上開股票交易無涉，證人即台證證券
    營業員郝允仲所證：其對於投資人的委託成交的話均須回報
    成交，為其不會將被告的聲音有所誤認等證詞尚難採為有利
    被告之證詞，且證人郝允仲亦證稱被告確有在同一天指示其
    對三洋纖、億泰同一檔股票又買又賣的情形。被告又買又賣
    的情形不像是其他上市公司為護盤維持股價的情形，如為護
    盤維持股價是買了不會賣等語（見本院更(一)卷二第82頁），
    亦足證被告所辯其係為投資三洋纖、億泰股票才連續買進或
    賣出該檔股票云云，並不足採信。
 ５.綜上所述，被告在調查局偵訊、檢察官偵訊及原審於95年9
    月20日、96年1月15日、96年3月5日行準備程序時之初訊時
    所為之供述，既與證人林文裕在調查局偵訊時供述之情節完
    全相符，且有前述客戶存提紀錄單、存摺類存款取款憑條、
    存摺類存款存入憑條、防制洗錢交易備查簿記載等文書證據
    在卷可證，應認林文裕所有如附表一編號3所示證券帳戶於
    91年4-6月間所購買三洋纖、億泰公司之股票，均係被告所
    實際下單買賣。被告事後於林文裕96年3月21日死亡後始翻
    異前詞，無非係卸責之詞，不足採信。
(五)陳麗文、莊蔡惠淑所有如附表一編號5、6所示證券帳戶於91
    年4月至6月間所買賣之三洋纖與億泰股票，係被告自行操作
    下單，惟資金盈虧歸屬於該二人：
 　 經查，證人陳麗文於偵訊中具結證稱：被告是其公公莊昭瑞
    的朋友，其與公公莊昭瑞、婆婆莊蔡惠淑是本來就在富邦證
    券仁愛分公司開戶，知道被告會操作股票，所以簽委任下單
    委託書，資金是我們的，但被告要買賣那些股票不用通知我
    們，該3個帳戶在91年4-6月期間買賣三洋纖、億泰公司股票
    ，均係由被告決定，伊亦有使用，可以同時操作等語明確（
    見94 年偵字第17949號卷第182頁），其於91年3月11日簽立
    授權書與富邦證券公司，委託被告代理其買賣證券及相關簽
    辦手續等情，亦有委託買賣證券受託契約書、授權書及被告
    之身分證影本等件在卷可證（94年度偵字第17949號卷第128
    -130、132、134頁），核與證人即陳麗文之營業員賴盈全於
    偵訊中具結證稱：陳麗文、莊昭瑞、莊蔡惠淑3個帳戶都授
    權被告可以下單交易任何股票，三洋纖、億泰這2檔股票是
    被告自己決定要買的，被告有利用這3個帳戶買這2檔股票等
    語明確（見上揭卷第182-183頁），而陳麗文的帳戶區別係
    自己使用或是被告下單使用，亦經證人賴盈全證稱：如陳麗
    文之證券帳戶同時間買進之股票與莊昭瑞相同，即由被告下
    單買賣，如不相同，即是由陳麗文下單交易（94年度偵字第
    17949號卷第52、53頁）。且查，被告於檢察官偵訊時亦供
    稱：伊有幫陳麗文下單三洋纖、億泰公司股票等語（94年度
    偵字第17949號卷第244頁），並有陳麗文證券帳戶買賣三洋
    纖、億泰股票之客戶交易明細表在卷可證（94年度偵字第17
    949號卷第260-261頁）。綜此，證人賴盈全、陳麗文在偵訊
    時之證稱與被告在檢察官偵訊時之供稱互核一致，且有授權
    書等相關書證可資佐證，顯見證人陳麗文、莊蔡惠淑所有如
    附表一編號5、6所示證券帳戶於91年4-6月間買賣三洋纖、
    億泰公司之股票，確係交由被告所自行下單買賣。至於證人
    陳麗文、賴盈全事後於原審審理中翻異前詞，證人陳麗文證
    稱可分為前、後期，前期伊及莊蔡惠淑有委託被告下單買賣
    ，後期則是跟單，至於前後期之時間點已不記得，有無委託
    被告下單買賣，亦不記得等語（原審卷(五)第187-189頁）
    ，證人賴盈全證稱證人陳麗文、莊蔡惠淑在91年3月間簽訂
    授權書前，並未委託被告買賣，之後證人陳麗文、莊蔡惠淑
    有委託被告買賣，亦有跟單即跟著被告買賣股票等語（原審
    卷(五)第190-192頁）。經核對二人之證詞，顯見二人不僅
    記憶不清，且供稱無從確認時間點，況證人陳麗文、莊蔡惠
    淑在91年3月間才簽定委託書，委託被告下單買賣，而本件
    查核期間係在不久後之91年4-6月間，又如何區分前、後期
    ，而證人陳麗文於原審雖證稱盈虧係屬於自己等語，亦徵其
    於偵訊中所證將資金及上開帳戶將予被告代為操作股票等情
    屬實，則證人陳麗文、賴盈全二人在原審審理時之證詞，顯
    係事後迴護被告之詞，不足採信。陳麗文、莊蔡惠淑所有如
    附表一編號5、6所示證券帳戶於91年4-6月間買賣三洋纖、
    億泰公司之股票，均係被告所自行下單買賣，而非證人陳麗
    文跟單所買賣，是被告事後所辯無非係卸責之詞，不足採信
    。
(六)在臺灣證券交易所查核期間，被告自己或以莊蔡惠淑、陳麗
    文、莊昭瑞、林文裕之證券帳戶買賣三洋纖及億泰股票，確
    有在盤中或尾盤連續以高於委託當時之揭示價、接近當日漲
    停參考價或漲停參考價之價格買進之情事：
 １.被告於如附表三所示91年5月20、21、22日與6月3、7日等5
    個營業日中，於收盤前約3-10分鐘左右，連續以成交揭示價
    及高於揭示價或漲停價委託買進三洋纖股票，致有影響各該
    日收盤價之情事，有臺灣證券交易所股份有限公司100年3月
    22日臺證密字第1000007517號函所附相關數據資料（見本院
    更(一)卷一第200頁至207頁），並有臺灣證券交易所製作之交
    易分析意見書上相關數據資料及所檢附之三洋纖股票交易明
    細表在卷可憑（94年度偵字第17949號卷第87-91頁、原審卷
    (五)第273-283頁），被告於如附表六所示91年4月29日與5
    月2、7、13、17、20、21日及6月4、6、11日等10個營業日
    中，於盤中或收盤前約3-10分鐘左右，連續以高價或漲停價
    委託買進億泰公司股票，致有影響各該日盤中價格及收盤價
    之情事，亦有臺灣證券交易所股份有限公司100年3月22日臺
    證密字第1000007517號函所附相關數據資料（見本院更(一)卷
    一第208頁至212頁），並有臺灣證券交易所製作之交易分析
    意見書上相關數據資料及其所檢附之億泰股票交易明細表在
    卷可憑（94年度偵字第17949號卷第92-99頁、原審卷(五)第
    254-272頁），上開交易情形亦經被告坦承不諱，經證人吳
    克昌於原審結證稱：在三洋纖股票部分，91年5月20、21、2
    2日及6月3、7日都有發現快接近收盤時，有前述拉尾盤之現
    象；億泰公司股票之部分，91年5月2、7、13、20、21日及6
    月4、6、11日也都有類似情形，詳如意見書上所載等語明確
    （原審卷(六)第29、30頁）。故被告既有以如附表一所示帳
    戶於附表三、六所示期日，於盤中或收盤前約3-10分鐘左右
    ，連續以揭示價及高於委託當時之揭示價或漲停價委託買進
    該二檔股票，致有影響各該日盤中價格及收盤價之情事，應
    可認定。
 ２.次查，由附表二、五被告買賣三洋纖、億泰公司股票之成交
    數量資料顯示，被告在查核期間買進、賣出三洋纖股票占該
    股總成交比分別達27.52%、24.80%，買進、賣出億泰股票占
    該股總成交比分別達22.63%、20.26%，且其中有多日買賣成
    交量幾乎達到該二檔股票當日成交總數之50%者，兼以依如
    附表四、七被告沖洗買賣三洋纖、億泰公司股票之紀錄顯示
    （被告符合相對成交之情形，理由詳下述），被告在買賣成
    交量較大之91年5月15、23、27、29、30、31日與6月3、4、
    10、11、13、14日（三洋纖部分）及91年4月26日、5月17、
    21、23、24、30、31日與6月5、6、7、11、12日（億泰部分
    ）等日，均有相對成交之情況，亦即被告以如附表一所示帳
    戶又買又賣三洋纖、億泰公司股票，則倘如被告所辯其係看
    好該二檔股票之行情而欲投資，應係買入而持有，豈有在同
    一營業日又買又賣，徒然損失交易成本，且買賣數量如此之
    大，更有使用不同名義帳戶為相對成交之情況，由被告買賣
    該二檔股票之市場占有率及其交易情形，顯示被告之交易行
    為明顯異常。
 ３.再查，依被告所提三洋纖股票各日成交資訊之記載（94年度
    偵字第17949號卷第268-269頁），在查核期間前之91年5月2
    -13日，三洋纖股票日成交量最多僅有595千股，其餘大都時
    間均為數十千股不等；反之，在查核期間三洋纖股票之日成
    交量明顯放大，日成交量最少者亦有1,017千股以上，甚至
    在91年5月15日創下3,870千股之大量。三洋纖股票於查核期
    間，日平均成交量2,212千股，較前一個月日平均成交量137
    千股，增加1,514% ，其股票價格跌幅1.16%、振幅22.09%；
    同期間同類股（紡織）指數漲幅3.57%、振幅8.25%、較前一
    個月日平均成交量減少49.57%，大盤股價指數跌幅3.36% 、
    振幅8.87%、較前一個月日平均成交量減少35.81%之事實，
    亦為被告所不否認。另依被告所提億泰股票各日成交資訊表
    之記載（94年度偵字第17949號卷第271-272頁），在查核期
    間前之4月1-14日，億泰股票日成交量僅有3日超過1,000 千
    股以上，其餘均僅在數百千股之間；反之，在查核期間億泰
    股票之日成交量明顯放大，日成交量大都在1,000千股以上
    ，總計44個營業日中，扣除被告尚未開始買賣該檔股票之91
    年4月15日、16日，僅有4個營業日之日成交量在1,000千股
    以下。而億泰股票於查核期間，日平均成交量2,180千股，
    較前一個月（91年3月15日至4月14日）日平均成交量915 千
    股，增加138.25%，其股票價格漲幅23.72%，振幅46.04% ；
    同期間同類（電器電纜）股指數跌幅5.71%、振幅26.32% 、
    較前一個月日平均成交量減少29.25%，大盤指數跌幅10.23%
    、振幅17.14%、較前一個月日平均成交量減少21.53%之事實
    ，亦為被告所不否認，上開二檔股票於查核期間之成交量明
    顯放大，亦有臺灣證券交易所股份有限公司100年3月22日臺
    證密字第1000007517號函所附三洋纖股票查核期間（91年5
    月14日至6月14日）、億泰股票查核期間（91年4月15日至6
    月14日）前後走勢圖在卷可參（見本院更(一)卷一第216、217
    頁），依被告買賣前後該二檔股票之日成交量、漲跌幅、振
    幅等情觀之，三洋纖、億泰股票之成交量明顯異常，且股票
    指數走勢明顯背離同類股及大盤走勢，其振幅更明顯高於同
    類股及大盤，顯見被告之上開異常交易行為，造成該二檔股
    票交易活絡之表象，其有意圖誘使人他人買賣該二檔股票之
    目的，應可認定。
 ４.再查，被告於如附表三編號1之91年5月20日，已於13時25分
    02秒用自己所有如附表一編號1之帳戶，以漲停價21.1元委
    託買入三洋纖股票100千股，之後於13時25分28秒分三筆成
    交100千股，成交價格為跌停價18.5元，被告遂以同一帳戶
    於13時27分02秒以跌停價18.5元委託買進三洋纖股票150千
    股，並於13時27分08秒分10筆成交102千股，成交價格亦為
    跌停價18.5元，此有成交明細在卷可證（原審卷(五)第278
    頁、本院更(一)卷一第202頁），被告明知當時三洋纖股票之
    成交揭示價僅為18.5元，亦無漲勢強勁或買盤強勁之情況，
    竟於如附表三編號1之同日13時28分30秒、13時28分35秒，
    分別以莊蔡惠淑、莊昭瑞證券帳戶以漲停價21.1元各別買進
    三洋纖股票30千股，致該二帳戶於13時29分00秒以18.6元、
    13時29分05秒以18.8元、13時29分56秒以19.0元分別買進該
    檔股票11千股、6千股及43千股，造成該檔股票成交價由18.
    5元上漲至收盤價之19.0元，被告所為之交易判斷顯有違常
    理甚明。又三洋纖股票於91年5月21日13時24分53秒之成交
    價為跌停價17.7元，被告竟於如附表三編號2所示之13時25
    分38秒以漲停價20.3元委託買入100千股，致該帳戶於13 時
    25分43秒、13時25分48秒、13時26分33秒分別以17.7元、18
    .0元、18.2元，分三筆各成交68千股、18千股及14千股，造
    成該檔股票成交價由17.7元上漲至18.2元（原審卷(五)第27
    8頁），其後，被告再於同日13時28分03秒以漲停價20.3 元
    委託買進50千股，致該帳戶於13時28分14秒、13時28分19秒
    、13時29分04秒分別以18.0、18.2、18.5元，分三筆各成交
    17千股、13千股、20千股，造成該檔股票成交價上漲至18.5
    元，則被告所為之交易判斷亦有違常理甚明。其他被告買進
    三洋纖股票有違「買低賣高」之交易常理，均詳如附表三所
    示。依當時所實施之股票交易揭示制度，係依據臺灣證券交
    易所股份有限公司營業細則第58-3條，於91年7月1日前開盤
    採集合競價，盤中採二檔限制之連續競價至收盤之方式，有
    臺灣證券交易所股份有限公司100年3月22日臺證密字第1000
    007517號函在卷可參（見本院更(一)卷一第201、214頁），依
    當時揭示制度，被告既明知如附表三所示各日得以較低價格
    委託買進三洋纖股票，並無漲勢強勁或買盤強勁之情況，竟
    以異於常情之漲停價連續委託買進，而以拉尾盤方式逐步抬
    高該檔股票之成交價格，核與其所辯為投資該股票而買進，
    應考量成本而購入之情形有異，被告有基於抬高三洋纖股票
    股價而買進該檔股票之意圖及故意甚明。
 ５.再查，被告於如附表六編號1之91年4月29日，已於12時43分
　　32秒用莊昭瑞證券帳戶以12.7元買進億泰股票100千股，之
　  後於12時44分17秒、12時45分06秒分二筆以12.7元成交23千
    股，亦即當時億泰股票成交揭示價僅有12.7元，且無漲勢強
    勁或買盤強勁之情況；其後，被告竟於12時46分34秒至13時
    01分06秒間，各以莊昭瑞、莊蔡惠淑證券帳戶，分別以10筆
    及漲停價14.3元，各委託買進億泰股票100千股，二個帳戶
    合計委託買進200千股，之後分別各以12.8元、12.9元、13.
    1元、13.3元、13.1元、12.9元、13.2元、13.25元、13.2元
    、13.3元、13.35元、13.4元陸續成交，合計成交200千股，
    造成該檔股票成交價由12.7元上漲至13.4元（原審卷(五)
　　第265、270頁），被告所為之交易判斷即有違常理甚明。又
　  被告於如附表六編號5之91年5月17日，於09時48分19秒以13
    .25元委託買進億泰股票，已於09時52分53秒以13.25元成交
    2千股；其後，被告竟於當日09時57分15秒至10時12分35秒
    ，各以莊昭瑞、莊蔡惠淑、林文裕、林文郎證券帳戶，分別
    以3筆、3筆、1筆、1筆及漲停價14.15元，各託買進億泰股
    票250千股、350千股、100千股、100千股，之後分別以13.3
    元、13.4元、13.5元、13.6元、13.7元、13.5元、13.7元、
    13.8元陸續成交，合計成交800千股，造成該檔股票成交價
    由13.3元上漲至13.8元（原審卷(五)第255、258-259、266
    -267、271頁），則被告所為之交易判斷亦有違常理甚明。
    至被告所辯稱：於如附表六編號8之91年5月30日09時04分11
    秒，用陳麗文帳戶以漲停價14.75元委託買進億泰股票90千
    股部分，依億泰股票在09時04分03秒之揭示成交價，猶僅有
    13.5元，且無漲勢強勁或買盤強勁之情況，被告卻以陳麗文
    帳戶於09時04分11秒以漲停價14.75元委託買進，被告所為
    買進該股票之行為，亦有違市場交易判斷常理甚明。其他被
    告買進億泰股票有違「買低賣高」之交易常理，均詳如附表
    六所示。綜此，被告在當時揭示制度下，既明知如附表六所
    示各日得以較低價格委託買進億泰股票，竟以異於常情之漲
    停價或高於成交揭示價甚多之價格，在盤中或以拉尾盤方式
    連續委託買進，而逐步抬高該檔股票之成交價格，被告有基
    於抬高億泰股票股價而買進該檔股票之意圖及故意甚明。
 ６.至被告雖辯稱所以在查核期間下單買賣三洋纖、億泰公司股
    票，係因為該二檔股票在91年間已轉虧為盈，伊看好該二檔
    股票之未來發展及獲利情形，才下單買賣，且各別公司發展
    及獲利差異性極大，各產業類股指數與各別公司漲跌有失真
    之情況，亦不能逕自比擬云云。惟查，依三洋纖、億泰公司
    之最近三年營業收入及損益變動情形表（94年度偵字第1794
    9號卷第76、77頁）及被告所提該二公司簡明損益表查詢資
    料（原審卷(一)第71、72頁），雖顯示該二公司在91年第一
    季均已轉虧為盈，惟依被告所提三洋纖、億泰股票之91年股
    價走勢圖（原審卷(一)第73、75頁），此題材業已在第一季
    股價中反應，此觀三洋纖股票股價從91年1月之7.4元漲至同
    年3月之最高價21.91元、億泰股票股價從91年3月之7元漲至
    5月初之15元，甚至因股價漲幅過大，而被臺灣證券交易所
    依「臺灣證券交易所股份有限公司公布或通知注意交易資訊
    暨處置作業要點」規定分別列為注意股票自明（此有臺灣證
    券交易所公布注意股票資訊在卷可證，原審卷(三)第4-11頁
    ）。又三洋纖股票於本件查核期間雖有人以中新通訊社名義
    在工商時報、經濟日報刊登該公司91年度每股盈餘有挑戰4
    元之廣告，惟業經三洋纖公司發布重大消息，澄清該公司當
    年度並未編制財務報告預測，該等訊息純屬臆測等情，亦有
    三洋纖公司於91年5月23日、6月5日發布之重大訊息資料在
    卷可佐（原審卷(二)第184-187頁），則該等訊息既經澄清
    ，亦非被告看法該檔股票股價而據以買進之事由。雖依臺灣
    券交易所採行「價格優先、時間優先」之競價交易，以高於
    現價買入，甚至是漲停價買入，得以取得優先買進股票之機
    會，本身並無可責性，惟被告如確係看好該二檔股票股價之
    發展而欲投資，應係長期持有，而無如前所述又買又賣之相
    對成交徒然損失交易成本之情形。另所謂之股價異常波動，
    非謂每一營業日股價波動均為異常，必須擇取相當時期，並
    參酌公司之營運狀況及相關類股之波動方能加以綜合判斷，
    而三洋纖、億泰公司在查核期間並無其他重大利多消息之公
    布，於查核期間該二檔股票之成交量、股價漲幅及振幅變化
    與同類股票及集中市場大盤之收盤價、成交張數、漲跌幅之
    數據比較，應認為確有異常波動之情況，是被告此部分所辯
    ，尚無可採。
 ７.另被告雖辯稱自己資金有限，不可能有能力操縱資本額上億
    元之公司股價，更不可能同時炒作二檔股票，且以查核時間
    之時點計算，伊買賣三洋纖、億泰公司股票，分別虧損700
    多萬元及小賺90幾萬元，並無獲利，顯見伊並無利用拉抬後
    之股票價格，賣出該二檔股票而獲利云云。惟查，按意圖抬
    高或壓低集中交易市場某種有價證券價格而連續買入、賣出
    之犯罪行為，有此行為，不必事實上達到行為人所預期之高
    價或低價，其犯罪即應以既遂論，至於是否於炒作後脫手獲
    利，並非犯罪之構成要件。本件三洋纖、億泰公司之資本額
    分別為6億9千萬、10億多元，固有三洋纖公司90年度年報（
    94年度偵字第17949號卷第202- 204頁）、億泰公司90年年
    報（94年度偵字第17949號卷第205-207頁）在卷可證，惟該
    二檔股票在查核期間之前一個月，其成交股數分別只有幾百
    千股，已如前述，顯見該二檔股票成交量小，為俗稱之冷門
    股，正是操縱股價者介入炒作股票之典型標的，且依該二公
    司於90年年報所示，億泰公司董事及監察人及其等配偶、未
    成年子女持有股票之比率合計達56.13%，加計總經理、副總
    經理、協理及其等配偶、未成年子女持有股票之比率更達64
    .2%，三洋纖公司董事及監察人及其等配偶、未成年子女持
    有股票之比率合計達54.63%，加計總經理、副總經理、協理
    及其等配偶、未成年子女持有股票之比率更達69.85%，有本
    院調閱之該三洋纖、億泰公司90年度年報在卷可參（見本院
    更(一)卷二第95、105、107、109、119、120頁），上揭資料
    並為被告所不否認，則三洋纖、億泰公司股票大部分均係由
    公司之董監事及重要幹部持有而未於市場為買賣交易之情形
    ，亦可認定，故被告炒作資本雖僅有幾千萬元，卻能達如附
    表二、五所示買賣該二檔股票成交量幾乎達百分之40至50之
    情況，亦無違常情。被告意圖抬高三洋纖、億泰公司股票之
    股價，在如附表三、六所示時間分別連續以漲停價或高於揭
    示價甚多之高價買進該二檔股票，造成該二檔股票盤中或收
    盤價格上漲，業如前述，尚不能因被告最後獲利有限或虧損
    ，即謂不該當證券交易法第155條第1項第4款之犯行，被告
    此部分所辯，尚無可採。
 ８.另被告雖辯稱依臺灣證券交易所之分析意見書顯示，本件另
    有案外人蔡珮珊等27名投資人於查核期間大量買賣三洋纖、
    億泰公司股票並涉有影響股價之情形，自不能將該二檔股票
    股價及交易量變動情形全部歸屬被告交易所致云云。惟查，
    臺灣證券交易所於92年8月25日函送法務部調查局臺北市調
    查局之該二檔股票交易分析意見書中（94年度偵字第17949
    號卷第74頁），固已指明被告疑似與中新通訊社、總統投顧
    有關聯之蔡佩珊等27名投資人，均有涉嫌炒作該二檔股票之
    情事。惟經原審依職權指示臺灣證券交易所製作有關蔡佩珊
    等27名投資人買賣該二檔股票之分析資料，經臺灣證券交易
    所製作完成而於96年4月2日函文所檢附之該股票交易分析意
    見書中（原審卷(二)第10-48頁），業已指明蔡佩珊等27人
    在查核期間買賣三洋纖股票時，並未發現涉有違反證券交易
    法第155條第1項第4款規定之情事，而依卷內資料，亦無證
    據證明蔡佩珊等27人涉有上開違法情事。至於蔡佩珊等27人
    買賣億泰股票部分，臺灣證券交易所所製作之分析意見書中
    ，固已指明蔡佩珊等27人涉有違反證券交易法第155條第1項
    第4款規定之情事，然依證人張世傑在偵訊及原審審理時之
    證稱（臺灣臺中地方法院檢察署96年度偵字第4127號94年度
    偵字第17949號卷第137-143頁、原審卷(六)第24-28頁），
    蔡佩珊等27人中之蔡佩珊、張世俊、劉家祥、蘇美良、蔡苑
    凌等人，其實均是證人張世傑之人頭，證人張世傑證稱在本
    件查核期間購買三洋纖、億泰股票，其消息係來自被告，因
    證人張世傑證稱係在某鐵板燒餐廳用餐中偷聽到被告買進該
    二檔股票之訊息，才私自買進該二檔股票，且公訴人不僅未
    起訴，亦未提出任何證據證明被告與證人張世傑有共同炒作
    、沖洗買賣三洋纖、億泰股票之情事，被告尚不得據此主張
    自己並未以如附表一所示帳戶從事不法炒作之犯行。況依前
    所述，單獨依被告在查核期間以如附表一所示證券帳戶買賣
    三洋纖、億泰股票之情形，確實已對於該二檔股票之股價振
    幅及交易量造成重大之變動，是被告此部分所辯，尚無可採
    。
 ９.另被告雖辯稱於如附表三、六所示期間，並非均連續以高價
    或漲停價買入三洋纖、億泰股票，期間亦有依限價買進之情
    形，且其成交價並非均以漲停價成交，況以漲停價「拉尾盤
    」為外資或政府基金常見之操作手法，即不符合不法炒作之
    要件云云。惟查，所謂連續「高價」買入，係指在特定時間
    逐日連續以高於平均買價（即委託當時之揭示價）、接近或
    等於當日收盤漲停參考價（即最高買價）之價格，於盤中或
    盤尾大量委託買入，並不以「連續漲停價買入」為必要（最
    高法院93年台上字第6507號判決、98年台上字第1122號判決
    參照），將使一般投資人跟進，拉高當天成交價，亦影響股
    票當天收盤及次日開盤之價格，誤導一般投資人認該檔股票
    買賣熱絡，進而買賣該檔股票，拉抬該檔股票市場價格，此
    類市場價格之形成既係本於一定成員之刻意拉高或壓低，而
    非本於供需所形成，已扭曲市場價格機能，自屬證券交易法
    第155條第1項第4款禁止之操縱行為，並非均以漲停價買進
    ，始謂為不法炒作行為。如行為人主觀上有拉抬價格之意圖
    ，就特定之有價證券連續以高價買進，即屬違反該規定。本
    件被告於如附表三、六所示時間，有在盤中或尾盤以異於當
    時市場揭示交易價行情之高價或漲停價委託買進三洋纖、億
    泰股票之情形，均已如前述。況在被告行為時臺灣證券交易
    所依其所定「臺灣證券交易所股份有限公司營業細則」第58
    條至第58-3條之電腦撮合制度下，大量之相對高價或漲停價
    委託買進，對該股成交價會造成立即且直接之影響，即使成
    交時未以委託之相對高價或漲停價成交，但價格之漲跌仍將
    依委託者之預期方向逐檔移動，因股價未達當日漲停價時，
    依正常交易判斷法則，被告在買進當時實無違反交易常態，
    選擇以漲停價或高於揭示交易價行情之高價委託買進之理。
    是被告此部分所辯，亦不足採。
 10.按證券交易法第155條第1項第4款規定，禁止「意圖抬高或
    壓低集中市場某種有價證券之交易價格，自行或以他人名義
    ，對該有價證券連續以高價買入或以低價賣出者」之行為；
    違反該項禁止規定者，應依同法第171條第1款之規定論處。
    其目的係在使有價證券之價格能在自由市場正常供需競價下
    產生，避免遭受特定人操控，以維持證券價格之自由化，而
    維護投資大眾之利益。故必行為人主觀上有影響或操縱股票
    市場行情之意圖，客觀上有對於某種有價證券連續以高價買
    入或低價賣出之行為，始克成立。而所謂炒作行為，乃就證
    券集中市場建制之公平價格機能予以扭曲，藉由創造虛偽交
    易狀況與價格假象，使投資大眾受到損害，而達操縱股票交
    易市場目的。所謂炒作行為，乃就證券集中市場建制之公平
    價格機能予以扭曲，藉由創造虛偽交易狀況與價格假象，使
    投資大眾受到損害，而達操縱股票交易市場目的。故炒作行
    為人主觀上應有以造成交易活絡表象，對市場供需之自然形
    成加以人為干擾，藉資引誘他人買進或賣出，以利用股價落
    差圖謀不法利益之意圖（最高法院96 年度台上字第1044號
    判決參照）。行為人有以高於揭示價之價格，連續以大量或
    分散為數筆方式買進，以致於將市場之買價持續抬高，在「
    價格優先，優先成交」之原則下，當有可能抬高現行交易市
    場之價格。亦即，此項意圖在於行為人明明可以揭示價買進
    股票，卻偏偏要以高於揭示價或以漲停價買進股票，有違一
    般交易大眾欲以低價取得股票之心理。故行為人若有此意向
    高掛其買進價，應認具有本款之意圖。
 11.綜上所述，三洋纖、億泰股票價格原應取決於市場之供需關
    係，惟被告利用其個別之力，以如附表一所示自己所有及人
    頭之證券帳戶，於查核期間連續以高於委託當時之揭示價（
    成交價）、接近或等於當日收盤漲停參考價之價格，連續於
    盤中或委盤以高價大量委託買入三洋纖、億泰股票，扭曲市
    場價格機能，並達三洋纖、億泰股票交易活絡之假象，足以
    使其他投資人誤解集中交易市場某種有價證券之交易狀況，
    其主觀上有以此誘使其他投資人買賣該二檔股票，而期能坐
    收差額利益之意圖，應可認定，被告欲炒作抬高該二檔股票
    股價之意圖甚明，被告所辯無非係卸責之詞，不足採信。是
    本件此部分事證明確，被告不法炒作股價之犯行堪以認定，
    應予依法論科。
(七)於上開查核期間，意圖造成集中交易市場某種有價證券交易
    活絡之表象被告自己或以林文裕、莊昭瑞、陳麗文、莊蔡惠
    淑名義之證券帳戶連續委託買賣三洋纖及億泰股票而相對成
    交：
 １.附表一編號1-6所示證券帳戶，均係被告實際使用之帳戶，
    業如前述，為避免因臺灣證券交易所採行「價格優先、時間
    優先」之競價交易，以滿足最大成交量之電腦撮合制度下，
    投資人正常買賣之行為，亦可能因時間相距過遠，卻仍有符
    合沖洗買賣而相對成交之情形，經以密接時間即30分鐘作為
    篩選標準，核對出被告在本件查核期間買賣三洋纖、億泰股
    票時，確有如附表四、七所示違反證券交易法第155條反操
    縱條款所禁止之相對成交（即沖洗買賣）之行為。依如附表
    四、七所示，被告又買又賣三洋纖、億泰股票之情形，被告
    不僅在密接時間連續買進及賣出該2檔股票，且其實際使用
    之如附表一各帳戶間，有相當頻繁、密集之相對成交情況，
    甚至有同一證券帳戶買進同一證券帳戶所賣出該2檔股票之
    情形，如被告看好該2檔股票之股價行情，而欲投資該2檔股
    票，實不可能在查核期間之多數同日之密接時間內為又買又
    賣之交易行為，其除繳交證券交易稅及手續費外，並無獲利
    之情形，此種情形一再重複發生，顯已違反一般人交易之常
    情，其操縱股價之意圖至為明顯，其主觀上具備以自己及他
    人名義連續委託買賣三洋纖、億泰股票而相對成交之故意，
    並有製造不實而足以令人誤解該二檔股票買賣達於活絡狀態
    之意圖至明，其行為係以誘使他人買賣該二檔股票而不當操
    縱市場行情之目的，亦可認定。
 ２.至被告雖辯稱如附表一所示各證券帳戶所以有相對成交之情
    況，係因為伊純粹係以短線交易方法買賣該二檔股票，且投
    資人在現行電腦撮合制度下，交易相對人根本不知彼此，如
    何控制各證券帳戶相對成交云云。惟查，任何人在股票市場
    上進行買賣，目的無非係為獲利，行為人之買賣行為產生相
    對成交之情形，已經違反一般人交易之常規，其經常性在短
    時間內同時以高價委託買進，又以低價委託賣出，其對該上
    市櫃公司經營前景之看好或看壞，在短時間內發生劇烈變化
    ，而且此種投資行為係一再重複發生，亦顯與一般投資人之
    交易常情有違。又我國證券交易採「價格優先，時間優先」
    之電腦撮合制度，已有數十年，廣為市場投資人所熟知，且
    亦將每種股票交易價、量變動情形，隨時透過資訊系統對外
    公開，則如有心製造活絡假象而操縱股價，只需在短時間內
    大量以高價委託買進，又以低價委託賣出即可達成其目的，
    亦即以當時相對大量之數量及相對較高之價格委託買進或以
    相對較低之價格委託賣出，在現行交易制度下自然優先成交
    ，顯見電腦撮合並非無法操控，故行為人只要在一段期間內
    多次且經常性之出現此種交易行為，其目的即已昭然若揭，
    依證人吳克昌於原審審理時結證稱：這二檔股票成交量都不
    大，所以如果要製造相對成交不困難，只要在很接近之時間
    內，用大量高價委託買進，且大量低價委託賣出，就可能達
    到相對成交之效果等語明確（原審卷(六)第34頁），依沖洗
    買賣係以誘使他人買賣股票為目的，原則上即不以委託買賣
    、賣出之數量完全一致為必要（最高法院95年度台上字第
    4930號判決參照），而係依集中市場市價競價撮合成交之交
    易型態及漲跌停板之限制等市場因素而完成交易，縱同一自
    然人於同一時間就同一數量、價格之特定證券所為之買賣委
    託，仍難免存有少許之差距，故在解釋適用上，仍應容許一
    定之差距存在，且被告亦不否認其於附表所示之相對委託交
    易，亦可見因三洋纖、億泰股票之資本額及成交量均較小，
    被告確可以透過密切接近之時間，利用數證券帳戶，相互委
    託買進及賣出而相對成交，形成不實交易活絡之表象，以誘
    使他人買賣該二檔股票，是被告此部分所辯，尚無可採。
 ３.綜上所述，被告確有以如附表一所示自己所有及人頭之證券
    帳戶，於查核期間又買又賣三洋纖、億泰股票而相對成交之
    操縱行為，以達該二檔股票交易活絡之假象，以便誘使人其
    他投資人買賣該二檔股票，被告有操縱該二檔股票股價之主
    觀意圖甚明，被告所辯無非係卸責之詞，不足採信。是此部
    分事證明確，被告之犯行堪以認定，應予依法論科。
參、論罪科刑：
一、新舊法之比較：
　　按行為後法律有變更者，適用行為時之法律。但行為後之法
  　律有利於行為人者，適用最有利於行為人之法律，刑法第2
    條第1項定有明文。又比較時應就罪刑有關之共犯、未遂犯
    、想像競合犯、牽連犯、連續犯、結合犯，以及累犯加重、
    自首減輕暨其他法定加減（如身分加減）與加減例等一切規
    定，綜其全部罪刑之結果而為比較（最高法院95年第8次刑
    事庭會議決議參照）。查被告行為後，刑法業於94年2月2日
    修正公布，自95 年7月1日起施行，而證券交易法第155條、
    第171條亦均有所示之修正。比較如下：
(一)證券交易法部分：
 １.查被告行為後，證券交易法於93年4月28日、94年5月18日、
    95年1月11日、95年5月30日、99年6月2日多次修正，其中與
    本件犯罪構成要件與法律效果有關部分，其修正業如附表八
    所示。證券交易法於89年間修正前，其第155條第1項第2款
    、第3款及第6款原分別規定對於在證券交易所上市之有價證
    券，不得「在集中交易市場，不移轉證券所有權而偽作買賣
    」、「意圖抬高或壓低集中交易市場某種有價證券之交易價
    格，與他人通謀，以約定價格於自己出售，或購買有價證券
    時，使約定人同時為購買或出售之相對行為」及「直接或間
    接從事其他影響集中交易市場某種有價證券交易價格之操縱
    行為」；89年間立法機關以證券交易已全面電腦化，證券所
    有權資料悉皆存檔，證券交易實務上不致再有空頭買賣為由
    ，刪除上開禁止偽作買賣之規定；嗣該法於95年1月再度修
    正時，復於同條第五款增訂不得「意圖造成集中交易市場某
    種有價證券交易活絡之表象，自行或以他人名義，連續委託
    買賣或申報買賣而相對成交」之規定，原第6款規定則相應
    移列為同條項第7款。上開第五款增訂明文禁止之「相對成
    交」行為，係指行為人以其本人名義或藉用人頭戶之他人名
    義開設二以上不同之帳戶，而利用此等帳戶，基於哄抬或打
    壓特定有價證券價格之目的，委託證券商就該有價證券，同
    時以同一高於或低於市價之價格及同一數量，為相對買賣之
    情形，其雖具買賣形式，實為同一投資人左進右出之空頭買
    賣；而兩個以上投資人互相約定，對特定有價證券，以相同
    價格、數量，為相對買賣之委託，則為同條項第3款之禁止
    「相對委託」。證券交易法89年修正前所規定之偽作買賣行
    為，屬「相對成交」態樣之一，與「相對委託」同係藉由上
    市股票之虛偽交易，製造交易活絡假象，利用一般投資人盲
    從搶進心理，達到人為操縱股價之目的，均為89年修正前之
    證券交易法所禁止，違反者應依同法第171條處罰；嗣禁止
    偽作買賣之規定雖經刪除，然同屬虛偽交易之相對委託禁止
    規定，則仍保留，足徵該刪除顯非基於偽作買賣不具有可罰
    性而予以除罪化之考量，故刪除後，迄95年1月間上開禁止
    相對成交規定增訂前，如有在證券交易集中市場大既買又賣
    ，操縱市場行情之偽作買賣行為，在仍有同法第155條第1項
    第6款具補充概括規定所禁止之「直接或間接從事其他影響
    證券交易價格之操縱行為」規定之適用，而應依上開處罰規
    定論處罪刑（最高法院95年度台上字第4930號、100年度台
    上字第370號判決參照）。
 ２.就該法第171條規定之刑度，於行為時法係:「7年以下有期
    徒刑，得併科新臺幣3百萬元以下罰金。」於93年4月28日修
    正為：「3年以上10年以下有期徒刑，得併科新臺幣1千萬元
    以上2億元以下罰金」，於95年5月30日修正為：「3年以上
    10年以下有期徒刑，得併科新台幣1千萬元以上2億元以下罰
    金」，於99年6月2日修正部分內容（與本案無涉），惟刑度
    不變，經比較上揭行為時法及裁判時法之刑度及適用之結果
    ，應認行為時即93年4月28日修正前之證券交易法第171條之
    規定，最有利於被告。
 ３.綜合比較結果，雖於95年1月11日修正時增訂禁止相對成交
    規定，包括偽作買賣在內之上市股票相對成交行為，為上開
    新增之第五款主要規定所明文禁止，依主要規定優於補充規
    定原則，而不再適用上開僅具補充性質之概括規定（見最高
    法院100年度台上字第370號判決參照），惟依上開第155條
    規定及第171條處罰規定之刑度綜合比較結果，應認行為時
    即93年4月28日修正前之證券交易法第155條、第171 條之規
    定，最有利於被告，而應全部適用修正前證券交易法第155
    條、第171條之規定予以論處。
(二)刑法部分：
 １.刑法第33條第5款有關罰金之最低數額部分，刑法分則編各
    罪所定罰金之貨幣單位原為銀元，修正前刑法第33條第5款
    規定：「罰金：（銀元）一元以上」，而銀元與新臺幣間之
    折算，依現行法規所定貨幣單位折算新臺幣條例規定，以銀
    元1元折算新臺幣3元；修正後刑法第33條第5款則規定：「
    罰金：新臺幣一千元以上，以百元計算之」。經比較修正前
    、後之規定，修正後刑法第33條第5款所定罰金之最低數額
    ，較之修正前提高，自以修正前刑法第33條第5款規定有利
    於被告。
 ２.修正前刑法第56條原規定：「連續數行為而犯同一罪名者，
    以一罪論。但得加重其刑至二分之一。」修正後之刑法已刪
    除上開連續犯之條文規定，則本件被告基於概括規定，先後
    就三洋纖、億泰2檔股票分別為上開之連續高價買入及相對
    成交之非法操縱犯行，依修正前刑法之規定，為連續犯（最
    高法院95年度台上字第1221號判決參照），依修正後刑法規
    定，各次行為應分別論罪科刑，再依數罪併罰之規定分論併
    罰，顯見修正前刑法第56條連續犯論以一罪之規定，較有利
    於被告。
 ３.綜合上述各條文修正前、後之比較，以及修正後刑法第2條第
    1項前段、後段規定之「從舊、從輕」原則，以修正前之刑
    法規定較為有利於被告，自應適用修正前之相關規定予以論
    處。
二、核被告所為，係違反93年修正前證券交易法第155條第1項第
    4款連續高價買入股票、第6款直接從事相對成交影響集中交
    易市場有價證券交易價格之操縱行為之規定，應依修正前證
    券交易法第171條第1項規定處罰。其利用不知情之營業員賴
    盈全、林世松、郝允仲遂行前述犯行，為間接正犯。按對於
    在證券交易所上市之有價證券，不得有「意圖抬高或壓低集
    中交易市場『某種』有價證券之交易價格，自行或以他人名
    義，對該有價證券，『連續』以高價買入或以低價賣出」行
    為。原即以「連續」行為，為其犯罪構成要件。「連續」以
    高價買入者，指於特定時間內，逐日以高於平均買價、接近
    最高買價之價格，或以當日最高之價格買入而言。因之，對
    於「某公司同一種」有價證券，行為人必須符合上開要件而
    有「連續」行為時，始與該罪之構成要件相當，並僅成立單
    純一罪，不能再依刑法第56條規定論以連續犯（最高法院92
    年度台上字第3809號判決參照）。被告利用如附表一所示6
    個證券帳戶分別在密接時間多次為不法炒作及相對成交三洋
    纖、億泰公司股票，其目的無非均係為達操縱該二檔股票之
    股價，其分別接續實施買進、賣出二檔股票，為接續犯。又
    違反95年修正前證券交易法第155條第1項第1、3、4、5、6
    款之規定，應依同法第171條之規定處罰，關於上開同法第
    155條第1項各款之規定，即學理上所謂「反操縱條款」，旨
    在規範證券交易所上市之有價證券，在交易上之各種非法操
    縱行為。其立法目的在健全證券交易市場之機能、維持證券
    交易之秩序，並保護投資人。就其立法文義而言，95年修正
    前證券交易法第155條第1項第1、3、4、5款之規定，係列示
    不同類型之非法操縱行為，而同條項第6款之規定，則為非
    法操縱行為之概括類型，但文義上仍應視為非法操縱行為之
    另一種類型，此應係證券交易市場之非法操縱行為，屬智慧
    型之經濟犯罪，其犯罪態樣複雜，立法上無法一一列舉所致
    。申言之，行為人之行為縱已該當該條項第1、3、4、5 款
    中其中一或數款之非法操縱行為類型之構成要件，如另有該
    當同條項第6款之非法操縱行為類型之構成要件時，自非可
    置而不論，始符該法條為「反操縱條款」之立法目的。從而
    如行為人係基於包括之認識，單一之目的，就某一種集中交
    易市場之有價證券，或同時就多數集中市場交易之有價證券
    ，接續有該當證券交易法第155條第1項各款所示之非法操縱
    該等相關有價證券之行為者，應僅成立一罪，不能以連續犯
    論，於此情形，應就所犯不同之非法操縱行為之類型中，擇
    一重論處。（最高法院95年度台上字第1221號判決參照）被
    告炒作作三洋纖股票及億泰股票分別均以包括之認識，單一
    之目的接續違反證券交易法第155 條4款連續高價買入股票
    規定及第6款之直接從事相對成交影響集中交易市場有價證
    券交易價格之操縱行為規定，分別僅成立一罪，分別擇一較
    重之違反證券交易法第155條第1項第4款之罪處斷。次按行
    為人非基於包括之認識，單一之目的，先後就集中市場個別
    不同之多種有價證券，基於概括犯意，意圖抬高或壓低集中
    交易市場二種以上不同之有價證券之交易價格，而以高價買
    入該二種以上不同之有價證券，在刑事法之評價上，各自獨
    立性，就個別不同之有價證券之非法操縱行為，則有「連續
    犯」之適用（最高法院92年度台上字第3809號、95年度台上
    字第1221號判決意旨參照）。被告先後二次炒作三洋纖、億
    泰股票之犯行，股票種類不同，惟時間緊接，犯罪構成要件
    相同，顯基於概括犯意為之，參照前述判決意旨所示，應依
    修正前刑法第56條連續犯規定論以一罪，依被告行為時即修
    正前證券交易法第171條第1款規定論處，並加重其刑。
肆、不另為無罪諭知部分：
一、公訴意旨略以：被告利用林文裕、莊昭瑞、莊蔡惠淑、陳麗
    文等人所開設如附表一編號3-6 所示之證券帳戶，購買三洋
    纖及億泰公司之股票後，再利用其等之金融帳戶隱匿自己買
    賣之金額，因認被告另涉犯洗錢防制法第9 條第1 項之罪嫌
    等語。
二、按犯罪事實應依證據認定之，無證據不得推定其犯罪事實；
    而不能證明被告犯罪者，應諭知無罪之判決，刑事訴訟法第
    154 條第2 項、第301 條第1 項分別定有明文。又事實之認
    定，應憑證據，如未能發現相當證據，或證據不足以證明，
    自不能以推測或擬制之方法，為裁判基礎；且認定犯罪事實
    所憑之證據，雖不以直接證據為限，間接證據亦包括在內，
    然而無論直接證據或間接證據，其為訴訟上之證明，須於通
    常一般之人均不致有所懷疑，而得確信其為真實之程度者，
    始得據為有罪之認定，倘其證明尚未達到此一程度，而有合
    理之懷疑存在而無從使事實審法院得有罪之確信時，即應由
    法院為諭知被告無罪之判決，亦經最高法院40年台上字第86
    號、76年度台上字第4986號著有判例意旨可資參照。再按洗
    錢防制條例第2 條明定：「『洗錢』之定義為：1.掩飾或隱
    匿因自己或他人重大犯罪所得財物或財產上利益者。2.收受
    、搬運、寄藏、故買或牙保他人因重大犯罪所得財物或財產
    上利益者」，並於同法第3 條第1 項列舉重大犯罪之範圍。
    是行為人掩飾或隱匿因自己或他人犯罪所得財物或財產上利
    益，或收受、搬運、寄藏、故買、牙保他人犯罪所得財物或
    財產上利益，未必當然成立洗錢罪，而須上開財物或財產上
    利益係自己或他人重大犯罪所得，且行為人基於逃避或防礙
    該重大犯罪之追查或處罰之犯意，並有為逃避或防礙該重大
    犯罪之追查或處罰之行為，始克相當。若行為人僅單純處分
    贓物，而與洗錢防制法第2 條、第3 條之規定並不相符時，
    自不能以洗錢防制法第9 條第1 項之罪論處（最高法院92年
    度台上字第2963號判決意旨可資參照）。
三、本件公訴人認被告另涉犯洗錢防制法第9條第1項之罪嫌，除
    前述認定有罪之證據外，並未提出其他之證據資料，且公訴
    檢察官業於原審95年9月20日第一次準備程序時，表示被告
    並未另涉犯洗錢防制法第9條第1項之罪嫌（原審卷(一) 第
    33頁），則被告是否有起訴書所指之此部分犯行，已非無疑
    。況被告利用林文裕、莊昭瑞、莊蔡惠淑、陳麗文等人所開
    設如附表一編號3-6所示之證券帳戶購買三洋纖及億泰公司
    之股票，本為被告買賣股票行為之必經程序，並非於取得財
    物後，另為掩飾、隱匿其犯罪所得之行為，且偵查機關得藉
    由款項匯入情形，一目了然資金來源，並得以追查資金之流
    向，資金與當初犯罪行為之關連性並未被切斷，與「掩飾」
    、「隱匿」之性質亦有不符，核與洗錢防制法第2條規定之
    洗錢行為構成要件有間。
四、綜上所述，公訴人此部分所提證據尚不足以認定被告涉有洗
    錢防制法第9條第1項之罪嫌。本院對於卷內訴訟資料經逐一
    剖析，參互審酌，尚無從獲得有罪之心證，參照前開法律規
    定及判例意旨所示，原應諭知被告無罪之判決，惟公訴意旨
    認此部分與前述認定有罪之違反修正前證券交易法第155條
    第1項、第171條第1款之犯行有裁判上一罪之關係，爰不另
    為無罪判決之諭知。
伍、撤銷理由
一、原審認被告林文郎所犯事證明確，予以論罪科刑，固非無見
 　 ，惟查：（一）被告操作三洋纖股票及億泰股票分別均以包
    括的認識，單一之目的，接續該當證券交易法第155條4款及
    第6款所示之非法操縱該等相關有價券之行為，應僅成立一
    罪，就所犯不同之非法操縱行為之類型中擇一情節較重之違
    反證券交易法第155條第1項第4款之罪處斷，原審雖認被告
    接續違反證券交易法第155條4款及第6款之罪，各應成立單
    純一罪，惟未擇一重處斷，而於主文同時列載違反上開2罪
    ，尚有未洽。（二）被告係基於概括犯意而為上開操作三洋
    纖、億泰2檔股票之行為，原審於事實欄漏未載明被告主觀
    上之概括犯意，而於理由論其係連續犯，則有事實及理由不
    符之錯誤。（三）臺灣證券交易所所製作之三洋纖股票於91
    年5月14日至6月14日查核期間及億泰公司股票於91年4月15
    日至6月14日查核期間之股票交易分析意見書所呈之分析意
    見，並非調查員或證交所人員於例行性的公務或業務過程中
    ，基於觀察或發現而當場或即時記載之文書，而係證交所針
    對本案所製作之文件及分析報告，不僅不具「公開」、「慣
    常性」，且有預見將會提供作為證據，該等文書應不屬於特
    信性文書性質，而無證據能力（最高法院98台上字第2659號
    判決參照），原審誤將此文件中分析意見部分採為證據作為
    認定事實之基礎，尚有未洽。（四）證券交易法第171 條規
    定於99年6月2日再次修正，原審未及比較適用，亦應予補充
    說明。被告提起上訴，否認其犯行，雖無理由，惟原判決就
    此部分既有前揭可議，仍應由本院就此部分予以撤銷改判。
二、爰審酌被告係高中畢業之學歷，曾任職立法委員多年，並擔
    任立法院財政委員會委員，對於政府制定證券交易法反操縱
    條款之立法目的及維護證券交易市場健全之政策知之甚詳；
    其見三洋纖、億泰公司股票股本小、交易冷清，且在本件查
    核期間前曾因轉機題材，股價有過一段期間之漲幅，為適合
    操縱股價之標的，遂意圖炒作而抬高該二檔股票之股價，以
    誘使其他投資人買賣，再伺機賣出而獲取利益，其操縱三洋
    纖、億泰股票，使得其他投資人誤認該二檔股票交易活絡之
    表象因而參與投資而造成損害，惟被告操縱上開2檔股票結
    果自身尚未獲有重大利益，及其犯後均未能坦承犯行，且供
    詞反覆，造成訴訟之延滯，而無悔意之態度等一切情狀，量
    處如主文所示之刑。另被告為本件犯行雖在96年4月24日以
    前，惟所宣告之刑不符合中華民國九十六年罪犯減刑條例所
    規定得予減刑之規定，即無從予以減刑，附此敘明。
據上論斷，應依刑事訴訟法第369條第1項前段、第364條、第299
條第1項前段，93年4月28日修正前證券交易法第155條第1項第4
款、第6款、第171條第1款，刑法第2條第1項前段、第11條前段
，修正前刑法第56條，判決如主文。
本案經檢察官鄭富銘到庭執行職務。
中　　華　　民　　國　 100　　年　　6 　　月　　23　　日
　　　　　　　　　刑事第十一庭      審判長法　官  許宗和
　　　　　　　　　　　　　　　　　　      法　官  潘進柳
　　　　　　　　　　　　　　　　　　      法　官  沈君玲
以上正本證明與原本無異。
如不服本判決，應於收受送達後10日內向本院提出上訴書狀，其
未敘述上訴之理由者並得於提起上訴後10日內向本院補提理由書
（均須按他造當事人之人數附繕本）「切勿逕送上級法院」。
                                          書記官  彭于瑛
中　　華　　民　　國　 100　　年　　6 　　月　　23　　日
附錄：本案論罪科刑法條全文
證券交易法第171條
有左列情事之一者，處七年以下有期徒刑，得併科新臺幣三百萬
元以下罰金：
一、 違反第二十條第一項、第一百五十五條第一項、第二項或
     第一百五十七條之一第一項之規定者。
二、 已依本法發行有價證券公司之董事、監察人、經理人或受
     僱人，以直接或間接方式，使公司為不利益之交易，且不
     合營業常規，致公司遭受損害者。
附表一：
  ┌──┬────┬─────────┬─────────┐
  │編號│ 姓  名 │買賣之證券公司帳戶│交割股款之銀行帳戶│
  ├──┼────┼─────────┼─────────┤
  │ 1  │ 林文郎 │富邦證券陽明分公司│臺北富邦銀行      │
  │    │        │帳號：438422      │帳號：000000000000│
  ├──┼────┼─────────┼─────────┤
  │ 2  │ 林文郎 │台證證券民生分公司│國泰世華銀行      │
  │    │        │帳號：63851       │帳號：000000000000│
  ├──┼────┼─────────┼─────────┤
  │ 3  │ 林文裕 │富邦證券陽明分公司│臺北富邦銀行      │
  │    │        │帳號：34288-0     │帳號：000000000000│
  ├──┼────┼─────────┼─────────┤
  │ 4  │ 莊昭瑞 │富邦證券仁愛分公司│                  │
  │    │        │帳號：000000-0    │                  │
  ├──┼────┼─────────┼─────────┤
  │ 5  │ 陳麗文 │富邦證券仁愛分公司│臺北富邦銀行帳號：│
  │    │        │帳號：000000-0    │00000000000000    │
  ├──┼────┼─────────┼─────────┤
  │ 6  │莊蔡惠淑│富邦證券仁愛分公司│臺北富邦銀行帳號：│
  │    │        │帳號：000000-0    │00000000000000    │
  └──┴────┴─────────┴─────────┘
附表二：查核期間林文郎買賣「三洋纖」股票交易量詳情
  ┌──┬─────┬─────┬─────┬──────┐
  │日期│買進（千股│占當日成交│賣出（千股│占當日成交量│
  │    │）        │量百分比  │）        │百分比      │
  ├──┼─────┼─────┼─────┼──────┤
  │5.14│  1,500   │  53.09   │      0   │    0.00    │
  ├──┼─────┼─────┼─────┼──────┤
  │5.15│    830   │  21.44   │    739   │   19.09    │
  ├──┼─────┼─────┼─────┼──────┤
  │5.16│      0   │   0.00   │    100   │    6.38    │
  ├──┼─────┼─────┼─────┼──────┤
  │5.17│     72   │   3.27   │    314   │   14.27    │
  ├──┼─────┼─────┼─────┼──────┤
  │5.20│    522   │  18.46   │     32   │    1.13    │
  ├──┼─────┼─────┼─────┼──────┤
  │5.21│    262   │  25.74   │     27   │    2.65    │
  ├──┼─────┼─────┼─────┼──────┤
  │5.22│  1,033   │  47.66   │    200   │    9.22    │
  ├──┼─────┼─────┼─────┼──────┤
  │5.23│  1,030   │  30.58   │  1,241   │   36.84    │
  ├──┼─────┼─────┼─────┼──────┤
  │5.24│    478   │  22.34   │     75   │    3.50    │
  ├──┼─────┼─────┼─────┼──────┤
  │5.27│    969   │  36.60   │  1,288   │   48.65    │
  ├──┼─────┼─────┼─────┼──────┤
  │5.28│    392   │  25.73   │    224   │   14.59    │
  ├──┼─────┼─────┼─────┼──────┤
  │5.29│    370   │  23.27   │    752   │   47.29    │
  ├──┼─────┼─────┼─────┼──────┤
  │5.30│    449   │  21.82   │  1,003   │   48.76    │
  ├──┼─────┼─────┼─────┼──────┤
  │5.31│  1,144   │  44.03   │    799   │   30.75    │
  ├──┼─────┼─────┼─────┼──────┤
  │6.03│    870   │  70.38   │    433   │   35.03    │
  ├──┼─────┼─────┼─────┼──────┤
  │6.04│  1,070   │  33.88   │  1,439   │   45.56    │
  ├──┼─────┼─────┼─────┼──────┤
  │6.05│    360   │  11.60   │    160   │    8.38    │
  ├──┼─────┼─────┼─────┼──────┤
  │6.06│    484   │  21.30   │  1,070   │   47.10    │
  ├──┼─────┼─────┼─────┼──────┤
  │6.07│    591   │  37.18   │     48   │    3.02    │
  ├──┼─────┼─────┼─────┼──────┤
  │6.10│    857   │  30.35   │  1,144   │   40.52    │
  ├──┼─────┼─────┼─────┼──────┤
  │6.11│    289   │  18.57   │    358   │   23.00    │
  ├──┼─────┼─────┼─────┼──────┤
  │6.12│    269   │  17.02   │    105   │    6.64    │
  ├──┼─────┼─────┼─────┼──────┤
  │6.13│    245   │  19.72   │    713   │   57.40    │
  ├──┼─────┼─────┼─────┼──────┤
  │6.14│    523   │  24.64   │    805   │   37.93    │
  ├──┼─────┼─────┼─────┼──────┤
  │    │          │佔總成交比│          │佔總成交比  │
  │合計│  14,609  ├─────┤  13,169  ├──────┤
  │    │          │  27.52%  │          │   24.80%   │
  └──┴─────┴─────┴─────┴──────┘
附表三：林文郎不法炒作「三洋纖」股票詳情
  ┌───┬──────┬───────────────┬──────┐
  │編號  │ 日      期 │  炒    作    手     法       │  卷證頁碼  │
  ├───┼──────┼───────────────┼──────┤
  │1     │91年5月20日 │莊蔡惠淑、莊昭瑞2人帳戶於收盤 │（94年度偵字│
  │      │            │前13時28分30秒至13時28分35秒之│第17949 號卷│
  │      │            │間，以漲停價21.10元，分2筆委託│第87頁、原審│
  │      │            │買進計60千股，該委託於13時27  │卷（五）第  │
  │      │            │分08秒至13時29分56秒之間，分12│281 頁及分析│
  │      │            │筆成交60千股，使成交價由18.50 │意見書檢附之│
  │      │            │元上漲至19.00元，計上漲0.50元 │電子檔）    │
  │      │            │，影響股價達5檔。             │            │
  ├───┼──────┼───────────────┼──────┤
  │2     │91年5月21日 │1.林文郎帳戶於收盤前13時25分38│（94年度偵字│
  │      │            │  秒，以漲停價20.30元，委託買 │第17949 號卷│
  │      │            │  進100千股，該委託於13時25分 │第88頁、原審│
  │      │            │  43 秒至13時26分33秒之間，分3│卷（五）第  │
  │      │            │  筆全部成交，占同時段三洋纖股│278 頁及分析│
  │      │            │  票市場成交量之86.96%，使成交│意見書檢附之│
  │      │            │  價由17.70元上漲至18.20元，計│電子檔）    │
  │      │            │  上漲0.50元，影響股價達5檔。 │            │
  │      │            │2.林文郎帳戶於收盤前13時28分03│            │
  │      │            │  秒以漲停價20.30元，委託買進 │            │
  │      │            │  50 千股，該委託於13時28分14 │            │
  │      │            │  秒至13時29分04秒，分3筆全部 │            │
  │      │            │  成交，占同時段三洋纖股票市場│            │
  │      │            │  成交量100%，使成交價由18.00 │            │
  │      │            │  元上漲至18.50元，計上漲0.50 │            │
  │      │            │  元，影響股價達5檔。         │            │
  ├───┼──────┼───────────────┼──────┤
  │3     │91年5月22日 │林文郎、莊昭瑞、莊蔡惠淑3人帳 │（94年度偵字│
  │      │            │戶於13時26分49秒至13時29分29秒│第17949 號卷│
  │      │            │之間，以18.40元及漲停價19.60元│第89頁、原審│
  │      │            │，分7筆委託買進370千股，該委託│卷（五）第  │
  │      │            │於13時27分22秒至13時29分24秒之│279 、281 頁│
  │      │            │間，分8筆成交296千股，占同時段│及分析意見書│
  │      │            │三洋纖股票市場成交量83.38%，使│檢附之電子檔│
  │      │            │成交價由18.40元上漲至18.60元，│）          │
  │      │            │計上漲0.20元，影響股價達4檔。 │            │
  ├───┼──────┼───────────────┼──────┤
  │4　　 │91年6月3日  │林文郎、林文裕、莊昭瑞、莊蔡惠│（94年度偵字│
  │      │            │淑4人帳戶於收盤前13時24分12秒 │第17949 號卷│
  │      │            │至13時28分27秒之間，以16.10元 │第90頁、原審│
  │      │            │及漲停價18.40元，分8筆委託買進│卷（五）第  │
  │      │            │530千股，該委託於13時24分27秒 │275 、280 、│
  │      │            │至13時29分34秒間全部成交，占同│282 頁及分析│
  │      │            │時段三洋纖股票市場成交量86.32%│意見書檢附之│
  │      │            │，使成交價由16.00元上漲至16.40│電子檔）    │
  │      │            │元，影響股價4檔。             │            │
  ├───┼──────┼───────────────┼──────┤
  │5     │91年6月7日  │林文郎、林文裕、莊昭瑞3人帳戶 │（94年度偵字│
  │      │            │於13時21分15秒至13時29分47秒之│第17949 號卷│
  │      │            │間，以17.20元、17.30元、17.40 │第91頁、原審│
  │      │            │元、17.50元、17.60元及漲停價  │卷（五）第  │
  │      │            │18. 80 元，分9筆委託買進740千 │276 、280 、│
  │      │            │股，該委託於13時21分42秒至13時│282 頁及分析│
  │      │            │30分00 秒之間，分13筆成交382千│意見書檢附之│
  │      │            │股，占同時段三洋纖股票市場成交│電子檔）    │
  │      │            │量88.63%，使成交價由17.20元上 │            │
  │      │            │漲至17.70元，影響股價5檔。    │            │
  └───┴──────┴───────────────┴──────┘
附表四：林文郎沖洗買賣「三洋纖公司」股票詳情
┌──┬───┬──┬──┬────┬───┬──┬──┬────┬───┬──┬──┐
│日期│成交  │成交│成交│買受人  │委託買│千股│價格│出賣人  │委託賣│千股│價格│
│    │時間  │千股│價格│        │進時間│    │    │        │出時間│    │    │
├──┼───┼──┼──┼────┼───┼──┼──┼────┼───┼──┼──┤
│5.15│09：10│ 13 │17.6│林文裕  │09：10│ 13 │17.6│林文郎  │08：52│274 │17.6│
├──┼───┼──┼──┼────┼───┼──┼──┼────┼───┼──┼──┤
│5.15│09：10│ 15 │17.6│林文裕  │09：10│ 15 │17.6│林文郎  │同上筆│同上│同上│
├──┼───┼──┼──┼────┼───┼──┼──┼────┼───┼──┼──┤
│5.15│09：11│ 15 │17.6│林文裕  │09：11│ 15 │17.6│林文郎  │同上筆│同上│同上│
├──┼───┼──┼──┼────┼───┼──┼──┼────┼───┼──┼──┤
│5.15│09：12│ 15 │17.6│林文裕  │09：12│ 15 │17.6│林文郎  │08：52│400 │17.6│
├──┼───┼──┼──┼────┼───┼──┼──┼────┼───┼──┼──┤
│5.15│09：14│ 15 │17.6│林文裕  │09：13│ 15 │17.6│林文郎  │同上筆│同上│同上│
├──┼───┼──┼──┼────┼───┼──┼──┼────┼───┼──┼──┤
│5.15│09：14│ 14 │17.6│林文裕  │09：14│ 14 │17.6│林文郎  │同上筆│同上│同上│
├──┼───┼──┼──┼────┼───┼──┼──┼────┼───┼──┼──┤
│5.15│09：15│  1 │17.6│林文裕  │09：15│  1 │17.6│林文郎  │同上筆│同上│同上│
├──┼───┼──┼──┼────┼───┼──┼──┼────┼───┼──┼──┤
│5.15│09：18│ 13 │17.6│林文裕  │09：18│ 13 │17.6│林文郎  │同上筆│同上│同上│
├──┼───┼──┼──┼────┼───┼──┼──┼────┼───┼──┼──┤
│5.15│09：20│ 12 │17.6│林文裕  │09：19│ 12 │17.6│林文郎  │同上筆│同上│同上│
├──┼───┼──┼──┼────┼───┼──┼──┼────┼───┼──┼──┤
│5.15│09：21│ 13 │17.6│林文裕  │09：20│ 13 │17.6│林文郎  │同上筆│同上│同上│
├──┼───┼──┼──┼────┼───┼──┼──┼────┼───┼──┼──┤
│5.15│09：21│ 12 │17.6│林文裕  │09：21│ 12 │17.6│林文郎  │同上筆│同上│同上│
├──┼───┼──┼──┼────┼───┼──┼──┼────┼───┼──┼──┤
│5.15│09：22│ 11 │17.6│林文裕  │09：22│ 11 │17.6│林文郎  │同上筆│同上│同上│
├──┼───┼──┼──┼────┼───┼──┼──┼────┼───┼──┼──┤
│5.15│09：23│ 12 │17.6│林文裕  │09：23│ 12 │18.4│林文郎  │同上筆│同上│同上│
├──┼───┼──┼──┼────┼───┼──┼──┼────┼───┼──┼──┤
│5.15│09：24│ 14 │17.6│林文裕  │09：23│ 14 │18.4│林文郎  │同上筆│同上│同上│
├──┼───┼──┼──┼────┼───┼──┼──┼────┼───┼──┼──┤
│5.15│09：25│  7 │17.6│林文裕  │09：24│ 13 │17.6│林文郎  │同上筆│同上│同上│
├──┼───┼──┼──┼────┼───┼──┼──┼────┼───┼──┼──┤
│5.30│10：50│ 60 │17.5│林文裕  │10：50│ 60 │18.6│莊昭瑞  │10：46│299 │17.5│
├──┼───┼──┼──┼────┼───┼──┼──┼────┼───┼──┼──┤
│5.30│10：55│ 70 │17.5│林文裕  │10：52│ 95 │18.6│莊昭瑞  │同上筆│同上│同上│
├──┼───┼──┼──┼────┼───┼──┼──┼────┼───┼──┼──┤
│5.30│10：55│ 90 │17.5│林文裕  │11：01│ 90 │18.6│莊昭瑞  │同上筆│同上│同上│
├──┼───┼──┼──┼────┼───┼──┼──┼────┼───┼──┼──┤
│6.03│13：24│ 39 │16.0│林文裕  │13：24│ 95 │18.4│林文郎  │13：14│ 45 │16.0│
├──┼───┼──┼──┼────┼───┼──┼──┼────┼───┼──┼──┤
│6.03│13：24│ 26 │16.0│林文裕  │同上筆│同上│同上│林文郎  │13：15│380 │16.0│
├──┼───┼──┼──┼────┼───┼──┼──┼────┼───┼──┼──┤
│6.03│13：24│ 95 │16.0│林文裕  │13：24│ 95 │18.4│林文郎  │同上筆│同上│同上│
├──┼───┼──┼──┼────┼───┼──┼──┼────┼───┼──┼──┤
│6.03│13：24│ 90 │16.0│林文裕  │13：25│ 90 │18.4│林文郎  │同上筆│同上│同上│
├──┼───┼──┼──┼────┼───┼──┼──┼────┼───┼──┼──┤
│6.03│13：27│ 22 │16.0│林文裕  │13：27│ 90 │18.4│林文郎  │同上筆│同上│同上│
├──┼───┼──┼──┼────┼───┼──┼──┼────┼───┼──┼──┤
│6.04│09：00│ 67 │16.2│林文裕  │08：52│100 │17.1│林文裕  │08：52│450 │16.2│
├──┼───┼──┼──┼────┼───┼──┼──┼────┼───┼──┼──┤
│6.10│09：15│ 18 │17.9│林文裕  │09：14│ 60 │18.9│林文郎  │09：11│ 34 │17.9│
├──┼───┼──┼──┼────┼───┼──┼──┼────┼───┼──┼──┤
│6.10│09：15│ 32 │18.0│林文裕  │同上筆│同上│同上│林文裕  │08：51│373 │18.0│
├──┼───┼──┼──┼────┼───┼──┼──┼────┼───┼──┼──┤
│6.10│09：45│ 25 │18.3│林文裕  │09：44│ 50 │18.9│林文郎  │09：43│150 │18.3│
├──┼───┼──┼──┼────┼───┼──┼──┼────┼───┼──┼──┤
│6.10│10：12│ 30 │18.1│林文裕  │10：12│ 30 │18.9│莊昭瑞  │10：07│335 │18.1│
├──┼───┼──┼──┼────┼───┼──┼──┼────┼───┼──┼──┤
│6.10│10：16│ 44 │18.1│林文裕  │10：16│ 45 │18.9│莊昭瑞  │同上筆│同上│同上│
├──┼───┼──┼──┼────┼───┼──┼──┼────┼───┼──┼──┤
│6.12│09：10│ 30 │17.1│林文裕  │09：09│ 30 │18.1│林文郎  │09：04│ 85 │17.1│
├──┼───┼──┼──┼────┼───┼──┼──┼────┼───┼──┼──┤
│6.13│09：11│ 22 │16.7│林文裕  │09：27│ 40 │17.3│莊昭瑞  │09：06│ 90 │16.7│
├──┼───┼──┼──┼────┼───┼──┼──┼────┼───┼──┼──┤
│6.13│09：34│ 40 │16.7│林文裕  │09：34│ 40 │17.3│莊昭瑞  │同上筆│同上│同上│
├──┼───┼──┼──┼────┼───┼──┼──┼────┼───┼──┼──┤
│6.13│09：38│ 17 │16.7│林文裕  │09：37│ 75 │17.3│莊昭瑞  │同上筆│同上│同上│
├──┼───┼──┼──┼────┼───┼──┼──┼────┼───┼──┼──┤
│6.13│09：38│ 58 │16.7│林文裕  │同上筆│同上│同上│莊昭瑞  │09：06│ 90 │16.7│
├──┼───┼──┼──┼────┼───┼──┼──┼────┼───┼──┼──┤
│6.14│09：30│ 14 │17.4│林文裕  │09：30│ 31 │17.4│林文郎  │09：21│ 14 │17.4│
└──┴───┴──┴──┴────┴───┴──┴──┴────┴───┴──┴──┘
┌──┬───┬──┬──┬────┬───┬──┬──┬────┬───┬──┬──┐
│日期│成交  │成交│成交│買受人  │委託買│千股│價格│出賣人  │委託賣│千股│價格│
│    │時間  │千股│價格│        │進時間│    │    │        │出時間│    │    │
├──┼───┼──┼──┼────┼───┼──┼──┼────┼───┼──┼──┤
│5.23│09：27│  3 │18.9│林文郎  │09：27│  3 │20.2│林文郎  │09：11│341 │18.9│
├──┼───┼──┼──┼────┼───┼──┼──┼────┼───┼──┼──┤
│5.23│12：57│ 26 │19.1│林文郎  │12：56│ 30 │20.2│林文裕  │12：52│200 │19.1│
├──┼───┼──┼──┼────┼───┼──┼──┼────┼───┼──┼──┤
│5.23│13：01│ 10 │19.1│林文郎  │13：01│ 20 │20.2│林文裕  │同上筆│同上│同上│
├──┼───┼──┼──┼────┼───┼──┼──┼────┼───┼──┼──┤
│5.23│13：04│  5 │19.1│林文郎  │13：03│ 30 │20.2│林文裕  │同上筆│同上│同上│
├──┼───┼──┼──┼────┼───┼──┼──┼────┼───┼──┼──┤
│5.23│13：07│ 19 │19.1│林文郎  │13：07│ 20 │20.2│林文裕  │同上筆│同上│同上│
├──┼───┼──┼──┼────┼───┼──┼──┼────┼───┼──┼──┤
│5.23│13：12│ 15 │19.1│林文郎  │13：12│ 20 │20.2│林文裕  │同上筆│同上│同上│
├──┼───┼──┼──┼────┼───┼──┼──┼────┼───┼──┼──┤
│5.27│12：09│ 14 │18.3│林文郎  │12：09│ 30 │18.3│林文裕  │11：58│100 │18.3│
├──┼───┼──┼──┼────┼───┼──┼──┼────┼───┼──┼──┤
│5.27│12：14│ 34 │18.3│林文郎  │12：11│ 40 │20.7│林文裕  │同上筆│同上│同上│
├──┼───┼──┼──┼────┼───┼──┼──┼────┼───┼──┼──┤
│5.27│12：19│ 50 │18.3│林文郎  │12：18│ 50 │20.7│林文裕  │同上筆│同上│同上│
├──┼───┼──┼──┼────┼───┼──┼──┼────┼───┼──┼──┤
│5.29│09：10│ 40 │17.2│林文郎  │09：08│ 40 │18.2│莊蔡惠淑│08：54│300 │17.2│
├──┼───┼──┼──┼────┼───┼──┼──┼────┼───┼──┼──┤
│5.29│09：20│ 40 │17.2│林文郎  │09：19│ 40 │18.2│莊蔡惠淑│同上筆│同上│同上│
├──┼───┼──┼──┼────┼───┼──┼──┼────┼───┼──┼──┤
│5.29│09：25│  5 │17.2│林文郎  │09：22│ 30 │18.2│莊蔡惠淑│同上筆│同上│同上│
├──┼───┼──┼──┼────┼───┼──┼──┼────┼───┼──┼──┤
│5.29│09：25│ 23 │17.2│林文郎  │同上筆│同上│同上│莊昭瑞  │08：54│300 │17.2│
├──┼───┼──┼──┼────┼───┼──┼──┼────┼───┼──┼──┤
│5.31│09：00│  3 │17.4│林文郎  │08：58│ 99 │18.4│莊蔡惠淑│08：59│  3 │17.4│
├──┼───┼──┼──┼────┼───┼──┼──┼────┼───┼──┼──┤
│5.31│09：00│ 67 │17.4│林文郎  │09：00│ 99 │18.4│莊蔡惠淑│08：59│ 99 │17.4│
├──┼───┼──┼──┼────┼───┼──┼──┼────┼───┼──┼──┤
│6.03│09：25│  2 │16.4│林文郎  │13：28│ 50 │16.4│莊昭瑞  │13：27│  2 │16.1│
├──┼───┼──┼──┼────┼───┼──┼──┼────┼───┼──┼──┤
│6.03│09：25│  2 │16.4│林文郎  │同上筆│同上│同上│莊昭瑞  │13：28│  2 │16.2│
├──┼───┼──┼──┼────┼───┼──┼──┼────┼───┼──┼──┤
│6.03│09：25│  2 │16.4│林文郎  │同上筆│同上│同上│莊昭瑞  │13：28│  2 │16.3│
├──┼───┼──┼──┼────┼───┼──┼──┼────┼───┼──┼──┤
│6.03│09：25│  2 │16.4│林文郎  │同上筆│同上│同上│莊昭瑞  │13：28│  2 │16.4│
├──┼───┼──┼──┼────┼───┼──┼──┼────┼───┼──┼──┤
│6.10│10：39│ 19 │18.1│林文郎  │10：39│ 20 │18.9│莊昭瑞  │10：07│335 │18.1│
├──┼───┼──┼──┼────┼───┼──┼──┼────┼───┼──┼──┤
│6.10│10：45│ 24 │18.1│林文郎  │10：45│ 25 │18.9│莊昭瑞  │同上筆│同上│同上│
├──┼───┼──┼──┼────┼───┼──┼──┼────┼───┼──┼──┤
│6.10│10：47│ 15 │18.1│林文郎  │10：47│ 20 │18.9│莊昭瑞  │同上筆│同上│同上│
├──┼───┼──┼──┼────┼───┼──┼──┼────┼───┼──┼──┤
│6.14│09：00│ 63 │16.8│林文郎  │08：59│ 80 │17.8│莊蔡惠淑│08：56│151 │16.8│
├──┼───┼──┼──┼────┼───┼──┼──┼────┼───┼──┼──┤
│6.14│09：00│  2 │16.8│林文郎  │同上筆│同上│同上│莊昭瑞  │08：56│154 │16.8│
└──┴───┴──┴──┴────┴───┴──┴──┴────┴───┴──┴──┘
┌──┬───┬──┬──┬────┬───┬──┬──┬────┬───┬──┬──┐
│日期│成交  │成交│成交│買受人  │委託買│千股│價格│出賣人  │委託賣│千股│價格│
│    │時間  │千股│價格│        │進時間│    │    │        │出時間│    │    │
├──┼───┼──┼──┼────┼───┼──┼──┼────┼───┼──┼──┤
│5.23│09：15│ 50 │18.9│莊昭瑞  │09：15│ 50 │20.2│林文郎  │09：11│341 │18.9│
├──┼───┼──┼──┼────┼───┼──┼──┼────┼───┼──┼──┤
│5.29│10：35│ 20 │17.6│莊昭瑞  │10：31│ 40 │17.6│林文郎  │10：11│152 │17.6│
├──┼───┼──┼──┼────┼───┼──┼──┼────┼───┼──┼──┤
│5.31│09：15│ 15 │17.4│莊昭瑞  │09：14│ 99 │18.4│莊昭瑞  │08：56│ 15 │17.4│
├──┼───┼──┼──┼────┼───┼──┼──┼────┼───┼──┼──┤
│5.31│09：15│ 43 │17.4│莊昭瑞  │同上筆│同上│同上│莊蔡惠淑│08：58│ 99 │17.4│
├──┼───┼──┼──┼────┼───┼──┼──┼────┼───┼──┼──┤
│6.03│13：26│ 50 │16.0│莊昭瑞  │13：25│ 50 │18.4│林文郎  │13：15│380 │16.0│
├──┼───┼──┼──┼────┼───┼──┼──┼────┼───┼──┼──┤
│6.03│13：26│ 30 │16.0│莊昭瑞  │13：26│ 30 │18.4│林文郎  │同上筆│同上│同上│
├──┼───┼──┼──┼────┼───┼──┼──┼────┼───┼──┼──┤
│6.11│09：00│  1 │18.1│莊昭瑞  │08：49│ 50 │19.2│莊昭瑞  │08：51│124 │18.1│
├──┼───┼──┼──┼────┼───┼──┼──┼────┼───┼──┼──┤
│6.12│09：17│ 15 │17.1│莊昭瑞  │09：17│ 15 │17.1│林文郎  │09：04│ 85 │17.1│
├──┼───┼──┼──┼────┼───┼──┼──┼────┼───┼──┼──┤
│6.14│09：02│ 87 │16.8│莊昭瑞  │09：01│ 90 │17.8│莊昭瑞  │08：56│154 │16.8│
├──┼───┼──┼──┼────┼───┼──┼──┼────┼───┼──┼──┤
│6.14│09：12│ 35 │17.1│莊昭瑞  │09：12│ 35 │17.8│林文裕  │09：07│345 │17.1│
└──┴───┴──┴──┴────┴───┴──┴──┴────┴───┴──┴──┘
┌──┬───┬──┬──┬────┬───┬──┬──┬────┬───┬──┬──┐
│日期│成交  │成交│成交│買受人  │委託買│千股│價格│出賣人  │委託賣│千股│價格│
│    │時間  │千股│價格│        │進時間│    │    │        │出時間│    │    │
├──┼───┼──┼──┼────┼───┼──┼──┼────┼───┼──┼──┤
│5.29│10：30│24  │17.6│莊蔡惠淑│10：29│ 30 │17.6│林文郎  │10：11│152 │17.6│
├──┼───┼──┼──┼────┼───┼──┼──┼────┼───┼──┼──┤
│5.29│10：35│40  │17.6│莊蔡惠淑│10：34│ 40 │17.6│林文郎  │同上筆│同上│同上│
├──┼───┼──┼──┼────┼───┼──┼──┼────┼───┼──┼──┤
│6.03│13：26│30  │16  │莊蔡惠淑│13：26│ 30 │18.4│林文郎  │13：15│380 │16.0│
├──┼───┼──┼──┼────┼───┼──┼──┼────┼───┼──┼──┤
│6.12│09：18│ 6  │17.1│莊蔡惠淑│09：17│ 15 │17.1│林文郎  │09：04│ 85 │17.1│
├──┼───┼──┼──┼────┼───┼──┼──┼────┼───┼──┼──┤
│6.14│09：07│28  │17.1│莊蔡惠淑│09：07│ 30 │17.8│林文裕  │09：07│345 │17.1│
├──┼───┼──┼──┼────┼───┼──┼──┼────┼───┼──┼──┤
│6.14│09：13│26  │17.1│莊蔡惠淑│09：12│ 35 │17.8│林文裕  │同上筆│同上│同上│
└──┴───┴──┴──┴────┴───┴──┴──┴────┴───┴──┴──┘
附表五：查核期間林文郎買賣「億泰」股票交易量詳情
  ┌──┬─────┬─────┬─────┬──────┐
  │日期│   買進   │占當日成交│   賣出   │占當日成交量│
  │    │ （千股） │量百分比  │ （千股） │百分比      │
  ├──┼─────┼─────┼─────┼──────┤
  │4.17│      0   │   0.00   │    101   │   11.93    │
  ├──┼─────┼─────┼─────┼──────┤
  │4.18│      8   │   9.71   │      0   │    0.00    │
  ├──┼─────┼─────┼─────┼──────┤
  │4.19│    366   │  17.84   │      0   │    0.00    │
  ├──┼─────┼─────┼─────┼──────┤
  │4.22│    265   │  14.92   │      0   │    0.00    │
  ├──┼─────┼─────┼─────┼──────┤
  │4.23│    340   │  13.23   │    318   │   12.37    │
  ├──┼─────┼─────┼─────┼──────┤
  │4.24│     48   │   4.39   │     77   │    7.05    │
  ├──┼─────┼─────┼─────┼──────┤
  │4.25│    469   │  34.45   │      0   │    0.00    │
  ├──┼─────┼─────┼─────┼──────┤
  │4.26│    589   │  26.28   │    380   │   16.95    │
  ├──┼─────┼─────┼─────┼──────┤
  │4.29│    510   │  49.21   │      0   │    0.00    │
  ├──┼─────┼─────┼─────┼──────┤
  │5.02│    181   │  11.06   │    241   │   14.73    │
  ├──┼─────┼─────┼─────┼──────┤
  │5.03│      8   │   0.24   │    696   │   21.48    │
  ├──┼─────┼─────┼─────┼──────┤
  │5.06│      0   │   0.00   │  1,222   │   29.26    │
  ├──┼─────┼─────┼─────┼──────┤
  │5.07│     85   │   4.65   │      0   │    0.00    │
  ├──┼─────┼─────┼─────┼──────┤
  │5.08│    596   │  20.52   │      0   │    0.00    │
  ├──┼─────┼─────┼─────┼──────┤
  │5.09│    465   │  16.69   │    356   │   12.77    │
  ├──┼─────┼─────┼─────┼──────┤
  │5.10│    535   │  20.68   │    108   │    4.17    │
  ├──┼─────┼─────┼─────┼──────┤
  │5.13│    676   │  29.01   │      5   │    0.21    │
  ├──┼─────┼─────┼─────┼──────┤
  │5.14│    230   │  14.16   │      0   │    0.00    │
  ├──┼─────┼─────┼─────┼──────┤
  │5.15│    780   │  53.94   │      0   │    0.00    │
  ├──┼─────┼─────┼─────┼──────┤
  │5.16│    543   │  45.28   │      0   │    0.00    │
  ├──┼─────┼─────┼─────┼──────┤
  │5.17│  2,345   │  52.30   │  2,647   │   59.04    │
  ├──┼─────┼─────┼─────┼──────┤
  │5.20│    320   │  35.88   │      0   │    0.00    │
  ├──┼─────┼─────┼─────┼──────┤
  │5.21│    967   │  44.58   │  1,021   │   47.07    │
  ├──┼─────┼─────┼─────┼──────┤
  │5.22│     42   │   1.69   │  1,059   │   42.65    │
  ├──┼─────┼─────┼─────┼──────┤
  │5.23│    751   │  31.99   │    484   │   20.62    │
  ├──┼─────┼─────┼─────┼──────┤
  │5.24│    332   │   9.99   │  1,192   │   35.88    │
  ├──┼─────┼─────┼─────┼──────┤
  │5.27│    305   │  21.97   │      0   │    0.00    │
  ├──┼─────┼─────┼─────┼──────┤
  │5.28│    652   │  39.39   │      2   │    0.12    │
  ├──┼─────┼─────┼─────┼──────┤
  │5.29│    100   │   2.79   │  1,328   │   37.15    │
  ├──┼─────┼─────┼─────┼──────┤
  │5.30│  1,300   │  39.80   │  1,349   │   41.30    │
  ├──┼─────┼─────┼─────┼──────┤
  │5.31│    902   │  18.64   │    925   │   19.11    │
  ├──┼─────┼─────┼─────┼──────┤
  │6.03│     90   │  11.04   │      0   │    0.00    │
  ├──┼─────┼─────┼─────┼──────┤
  │6.04│    575   │  28.29   │      0   │    0.00    │
  ├──┼─────┼─────┼─────┼──────┤
  │6.05│    804   │  38.82   │  1,256   │   59.86    │
  ├──┼─────┼─────┼─────┼──────┤
  │6.06│  1,658   │  46.36   │  1,346   │   37.63    │
  ├──┼─────┼─────┼─────┼──────┤
  │6.07│  1,037   │  21.27   │  1,864   │   38.23    │
  ├──┼─────┼─────┼─────┼──────┤
  │6.10│    273   │  14.34   │    180   │    9.45    │
  ├──┼─────┼─────┼─────┼──────┤
  │6.11│    515   │  49.51   │    181   │   17.40    │
  ├──┼─────┼─────┼─────┼──────┤
  │6.12│    820   │  38.67   │    400   │   18.86    │
  ├──┼─────┼─────┼─────┼──────┤
  │6.13│    650   │  23.61   │    696   │   25.29    │
  ├──┼─────┼─────┼─────┼──────┤
  │6.14│    424   │  21.14   │      0   │    0.00    │
  ├──┼─────┼─────┼─────┼──────┤
  │    │          │占總成交比│          │占總成交比  │
  │合計│ 21,706   ├─────┤  19,434  ├──────┤
  │    │          │  22.63%  │          │   20.26%   │
  └──┴─────┴─────┴─────┴──────┘
附表六：林文郎不法炒作「億泰公司」股票詳情
  ┌───┬──────┬───────────────┬──────┐
  │編 號 │日       期 │ 炒    作    手    法         │  卷證頁碼  │
  ├───┼──────┼───────────────┼──────┤
  │1     │91年4月29日 │1.莊昭瑞、莊蔡惠淑帳戶於12時46│（94年度偵字│
  │      │            │  分34秒至12時51分38秒之間，以│第17949 號卷│
  │      │            │  漲停價14.30元分7筆委託買進70│第92頁、原審│
  │      │            │  千股，該委託於12時46分51秒至│卷（五）第  │
  │      │            │  12時51分51秒之間，分9筆全部 │265 、270 頁│
  │      │            │  成交，占同時段億泰公司股票市│及分析意見書│
  │      │            │  場成交量100%，使成交價由12.8│檢附之電子檔│
  │      │            │  0元上漲至13.30元，影響股價10│）          │
  │      │            │  檔。                        │            │
  │      │            │2.莊昭瑞、莊蔡惠淑帳戶於12時52│            │
  │      │            │  分53秒至12時54分55秒之間，以│            │
  │      │            │  漲停價14.30元，分3筆委託買進│            │
  │      │            │  30千股，該委託於12時53分26秒│            │
  │      │            │  至12時55分07秒之間，分5筆全 │            │
  │      │            │  部成交，占同時段億泰公司股票│            │
  │      │            │  市場成交量100%，使成交價由  │            │
  │      │            │  12.90元上漲至13.25元，影響股│            │
  │      │            │  價7檔。                     │            │
  │      │            │3.莊昭瑞、莊蔡惠淑帳戶於12時55│            │
  │      │            │  分28秒至13時01分06秒之間，以│            │
  │      │            │  漲停價14.30元委託買進90千股 │            │
  │      │            │  ，該委託於12時56秒至13時01分│            │
  │      │            │  46秒之間全部成交，占同時段億│            │
  │      │            │  泰公司股票市場成交量100%，使│            │
  │      │            │  成交價由13.20元上漲至13.40元│            │
  │      │            │  ，影響股價4檔。             │            │
  ├───┼──────┼───────────────┼──────┤
  │2     │91年5月2日  │莊昭瑞帳戶於13時24分27秒以漲停│（94年度偵字│
  │      │            │價13.70元委託買進50千股，該委 │第17949 號卷│
  │      │            │託於13時24分55秒至13時26分40秒│第93頁、原審│
  │      │            │之間全部成交，占同時段億泰公司│卷（五）第  │
  │      │            │股票市場成交量84.50%，使成交價│266 頁及分析│
  │      │            │由12.80元上漲至13.25元，影響股│意見書檢附之│
  │      │            │價9檔。                       │電子檔）    │
  │      │            │                              │            │
  ├───┼──────┼───────────────┼──────┤
  │3     │91年5月7日  │莊昭瑞、莊蔡惠淑帳戶於13時27分│（94年度偵字│
  │      │            │19 秒至13時29分25秒之間，以14.│第17949 號卷│
  │      │            │70元及15.00元，委託買進400千股│第94頁、原審│
  │      │            │，該委託於13時27分23秒至13時30│卷（五）第  │
  │      │            │分00秒之間，成交85千股，占同時│266 、270 頁│
  │      │            │段億泰公司股票市場成交量65.89%│及分析意見書│
  │      │            │ ，使成交價由14.55元上漲至14.7│檢附之電子檔│
  │      │            │5元，影響股價4檔。            │）          │
  ├───┼──────┼───────────────┼──────┤
  │4     │91年5月13日 │林文郎、林文裕帳戶於收盤前13時│（94年度偵字│
  │      │            │27分52秒至13時29分39秒之間，以│第17949 號卷│
  │      │            │14.20元及漲停價16.20元，分3筆 │第95頁、原審│
  │      │            │委託買進230千股，該委託於13時 │卷（五）第  │
  │      │            │28分40秒至13時29分47秒之間，成│254 、258 頁│
  │      │            │交166千股，占同時段億泰公司股 │及分析意見書│
  │      │            │票市場成交量100%，使成交價由  │檢附之電子檔│
  │      │            │14.20元上漲至14.40元，影響股價│）          │
  │      │            │4檔。                         │            │
  ├───┼──────┼───────────────┼──────┤
  │5     │91年5月17日 │1.莊昭瑞、莊蔡惠淑帳戶於10時01│（94年度偵字│
  │      │            │  分42秒至10時04分11秒之間，以│第17949 號卷│
  │      │            │  漲停價14.15元委託買進400千股│第96頁、原審│
  │      │            │  ，該委託於10時02分16秒至10時│卷（五）第  │
  │      │            │  05分41秒之間全部成交，占同時│255 、258 至│
  │      │            │  段億泰公司股票市場成交量92. │259 、266 至│
  │      │            │  81%，使成交價由13.30元上漲至│267 、271 頁│
  │      │            │  13.80元，影響股價10檔。     │及分析意見書│
  │      │            │2.莊蔡惠淑、莊昭瑞、林文裕3人 │檢附之電子檔│
  │      │            │  帳戶於10時10分05秒至10時11分│）          │
  │      │            │  14秒之間，以漲停價14.15元， │            │
  │      │            │  委託買進200千股，該委託於10 │            │
  │      │            │  時10分41秒至10時11分26秒之間│            │
  │      │            │  ，全部成交，占同時段億泰公司│            │
  │      │            │  股票市場成交量99.50%，使成交│            │
  │      │            │  價由13.50元上漲至13.80元，影│            │
  │      │            │  響股價6檔。                 │            │
  ├───┼──────┼───────────────┼──────┤
  │6     │91年5月20日 │莊蔡惠淑、莊昭瑞、林文裕3人帳 │（94年度偵字│
  │      │            │戶於13時28分14秒至13時29分43秒│第17949 號卷│
  │      │            │之間，以漲停價14.55元委託買進 │第97頁、原審│
  │      │            │120千股，該委託於13時29分12秒 │卷（五）第  │
  │      │            │至13時30分00秒之間全部成交，占│259 、267 、│
  │      │            │同時段億泰公司股票市場成交量  │271 頁及分析│
  │      │            │100%，使成交價由12.80元上漲至 │意見書檢附之│
  │      │            │13.00元，影響股價4檔。        │電子檔）    │
  │      │            │                              │            │
  ├───┼──────┼───────────────┼──────┤
  │7     │91年5月21日 │林文裕、莊昭瑞、陳麗文3人帳戶 │（94年度偵字│
  │      │            │於13時27分38秒至13時29分45秒之│第17949 號卷│
  │      │            │間，以12.90元及漲停價13.90元委│第98頁、原審│
  │      │            │託買進310千股，該委託於13時27 │卷（五）第  │
  │      │            │分39秒至13時30分00秒之間，成交│259 、264 、│
  │      │            │188千股，占同時段億泰公司股票 │267 頁及分析│
  │      │            │市場成交量92.61%，使成交價由12│意見書檢附之│
  │      │            │.75元上漲至13.00元，影響股價達│電子檔）    │
  │      │            │5檔。                         │            │
  ├───┼──────┼───────────────┼──────┤
  │8     │91年5月30日 │陳麗文帳戶於09時04分11秒，以漲│（94年度偵字│
  │      │            │停價14.75元委託買進90千股，該 │第17949 號卷│
  │      │            │委託於09時05分09秒至09時05分59│第72頁、原審│
  │      │            │秒之間，全部成交，占同時段億泰│卷（五）第  │
  │      │            │公司股票市場成交量88.24%，使成│264 頁及分析│
  │      │            │交價由13.50元上漲至13.85元，影│意見書檢附之│
  │      │            │響股價達7檔。                 │電子檔）    │
  │      │            │                              │            │
  ├───┼──────┼───────────────┼──────┤
  │9     │91年6月4日  │莊昭瑞、莊蔡惠淑2人帳戶於收盤 │（94年度偵字│
  │      │            │前13時28分28秒至13時28分35秒之│第17949 號卷│
  │      │            │間，以漲停價13.65元委託買進200│第73頁、原審│
  │      │            │千股，該委託於13時28分33秒至13│卷（五）第  │
  │      │            │時29分24秒之間全部成交，占同時│268 、271 頁│
  │      │            │段億泰公司股票市場成交量99.50%│及分析意見書│
  │      │            │，使成交價由12.25元上漲至12.40│檢附之電子檔│
  │      │            │元，影響股價3檔。             │）          │
  ├───┼──────┼───────────────┼──────┤
  │10    │91年6月6日  │林文郎、林文裕2人帳戶於收盤前 │（94年度偵字│
  │      │            │13時24分51秒至13時26分34秒之間│第17949 號卷│
  │      │            │，以12.45元及12.60元，委託買進│第73頁、原審│
  │      │            │計240千股，該委託於13時25分09 │卷（五）第  │
  │      │            │秒至13時28分46秒之間，成交180 │257 、261 頁│
  │      │            │千股，占同時段億泰公司股票市場│及分析意見書│
  │      │            │成交量90%，使成交價由12.45元上│檢附之電子檔│
  │      │            │漲至12.60元，影響股價3檔。    │）          │
  ├───┼──────┼───────────────┼──────┤
  │11    │91年6月11日 │林文裕、莊昭瑞、莊蔡惠淑3人帳 │（94年度偵字│
  │      │            │戶於收盤前13時22分08秒至13時29│第17949 號卷│
  │      │            │分51秒之間，以13.10元、13.20元│第99頁、原審│
  │      │            │、13.40元及漲停價14.45元，分6 │卷（五）第  │
  │      │            │筆委託買進計400千股，該委託於 │262 、268 、│
  │      │            │13時22分08秒至13時30分00秒之間│272 頁及分析│
  │      │            │，成交238千股，占同時段億泰公 │意見書檢附之│
  │      │            │司股票市場成交量94.44%，使成交│電子檔）    │
  │      │            │價由13.10元上漲至13.45元，影響│            │
  │      │            │股價達7檔。                   │            │
  └───┴──────┴───────────────┴──────┘
附表七：林文郎沖洗買賣「億泰公司」股票詳情
┌──┬───┬──┬──┬────┬───┬──┬──┬────┬───┬──┬──┐
│日期│成交  │成交│成交│買受人  │委託買│張數│價格│出賣人  │委託賣│張數│價格│
│    │時間  │張數│價格│        │進時間│    │    │        │出時間│    │    │
├──┼───┼──┼──┼────┼───┼──┼──┼────┼───┼──┼──┤
│5.21│09：00│ 16 │13.2│林文郎  │08：50│100 │13.2│林文裕  │08：49│400 │13.2│
├──┼───┼──┼──┼────┼───┼──┼──┼────┼───┼──┼──┤
│5.21│09：38│ 30 │13.0│林文郎  │09：38│ 30 │13.9│林文郎  │09：25│400 │13.0│
├──┼───┼──┼──┼────┼───┼──┼──┼────┼───┼──┼──┤
│5.21│09：41│ 50 │13.0│林文郎  │09：41│ 50 │13.9│林文郎  │同上筆│同上│同上│
├──┼───┼──┼──┼────┼───┼──┼──┼────┼───┼──┼──┤
│5.23│09：16│120 │13.6│林文郎  │09：16│120 │14.4│林文裕  │08：56│458 │13.6│
├──┼───┼──┼──┼────┼───┼──┼──┼────┼───┼──┼──┤
│5.24│12：11│ 14 │13.4│林文郎  │12：11│ 99 │13.4│林文裕  │12：09│ 95 │13.4│
├──┼───┼──┼──┼────┼───┼──┼──┼────┼───┼──┼──┤
│5.24│12：15│ 66 │13.4│林文郎  │12：14│ 91 │14.5│林文裕  │同上筆│同上│同上│
│    │      │    │    │        │      │    │5   │        │      │    │    │
├──┼───┼──┼──┼────┼───┼──┼──┼────┼───┼──┼──┤
│5.24│12：15│ 25 │13.4│林文郎  │同上筆│同上│同上│林文裕  │12：09│ 96 │13.4│
├──┼───┼──┼──┼────┼───┼──┼──┼────┼───┼──┼──┤
│5.29│09：00│  2 │13.7│林文郎  │08：58│ 50 │14.6│莊昭瑞  │08：52│100 │13.8│
│    │      │    │5   │        │      │    │5   │        │      │    │5   │
├──┼───┼──┼──┼────┼───┼──┼──┼────┼───┼──┼──┤
│5.30│09：01│ 76 │13.8│林文郎  │09：01│ 90 │14.7│陳麗文  │08：54│100 │13.8│
│    │      │    │5   │        │      │    │5   │        │      │    │5   │
├──┼───┼──┼──┼────┼───┼──┼──┼────┼───┼──┼──┤
│5.30│09：53│ 46 │13.8│林文郎  │09：52│ 90 │14.7│林文裕  │09：25│464 │13.8│
│    │      │    │    │        │      │    │5   │        │      │    │    │
├──┼───┼──┼──┼────┼───┼──┼──┼────┼───┼──┼──┤
│5.30│09：59│ 46 │13.8│林文郎  │09：58│ 46 │14.7│林文裕  │同上筆│同上│同上│
│    │      │    │    │        │      │    │5   │        │      │    │    │
├──┼───┼──┼──┼────┼───┼──┼──┼────┼───┼──┼──┤
│5.31│09：24│ 50 │14.1│林文郎  │09：24│ 60 │14.1│林文裕  │09：17│445 │14.1│
└──┴───┴──┴──┴────┴───┴──┴──┴────┴───┴──┴──┘
┌──┬───┬──┬──┬────┬───┬──┬──┬────┬───┬──┬──┐
│日期│成交  │成交│成交│買受人  │委託買│張數│價格│出賣人  │委託賣│張數│價格│
│    │時間  │張數│價格│        │進時間│    │    │        │出時間│    │    │
├──┼───┼──┼──┼────┼───┼──┼──┼────┼───┼──┼──┤
│4.26│09：10│ 72 │13.5│林文裕  │09：10│100 │14.3│林文裕  │08：48│380 │13.5│
├──┼───┼──┼──┼────┼───┼──┼──┼────┼───┼──┼──┤
│5.02│10：29│111 │13.3│林文裕  │10：28│111 │13.7│莊昭瑞  │10：21│499 │13.3│
├──┼───┼──┼──┼────┼───┼──┼──┼────┼───┼──┼──┤
│5.09│09：00│100 │15.7│林文裕  │08：56│100 │16.5│莊昭瑞  │08：54│267 │15.7│
├──┼───┼──┼──┼────┼───┼──┼──┼────┼───┼──┼──┤
│5.17│09：07│120 │13.3│林文裕  │09：07│120 │14.1│莊蔡惠淑│08：57│226 │13.3│
│    │      │    │    │        │      │    │5   │        │      │    │    │
├──┼───┼──┼──┼────┼───┼──┼──┼────┼───┼──┼──┤
│5.17│09：22│150 │13.3│林文裕  │09：22│220 │14.1│莊昭瑞  │08：56│266 │13.3│
│    │      │    │    │        │      │    │5   │        │      │    │    │
├──┼───┼──┼──┼────┼───┼──┼──┼────┼───┼──┼──┤
│5.17│09：22│ 70 │13.3│林文裕  │09：22│220 │14.1│林文裕  │08：59│467 │13.3│
│    │      │    │    │        │      │    │5   │        │      │    │    │
├──┼───┼──┼──┼────┼───┼──┼──┼────┼───┼──┼──┤
│5.17│10：19│ 29 │13.7│林文裕  │10：19│ 66 │14.1│林文郎  │10：18│400 │13.7│
│    │      │    │    │        │      │    │5   │        │      │    │    │
├──┼───┼──┼──┼────┼───┼──┼──┼────┼───┼──┼──┤
│5.21│09：07│ 39 │13.2│林文裕  │09：07│ 40 │13.9│林文裕  │08：49│400 │13.2│
├──┼───┼──┼──┼────┼───┼──┼──┼────┼───┼──┼──┤
│5.21│09：11│ 31 │13.2│林文裕  │09：10│ 60 │13.9│林文裕  │同上筆│同上│同上│
├──┼───┼──┼──┼────┼───┼──┼──┼────┼───┼──┼──┤
│5.21│09：26│ 22 │13.0│林文裕  │09：25│ 60 │13.9│林文郎  │09：25│414 │13.0│
├──┼───┼──┼──┼────┼───┼──┼──┼────┼───┼──┼──┤
│5.21│09：30│ 35 │13.0│林文裕  │09：29│ 35 │13.9│林文郎  │同上筆│同上│同上│
├──┼───┼──┼──┼────┼───┼──┼──┼────┼───┼──┼──┤
│5.21│09：35│110 │13.0│林文裕  │09：34│120 │13.9│林文郎  │同上筆│同上│同上│
├──┼───┼──┼──┼────┼───┼──┼──┼────┼───┼──┼──┤
│5.21│09：35│  5 │13.0│林文裕  │同上筆│同上│同上│林文郎  │09：25│400 │13.0│
├──┼───┼──┼──┼────┼───┼──┼──┼────┼───┼──┼──┤
│5.24│09：00│ 76 │13.6│林文裕  │09：00│100 │14.5│莊昭瑞  │09：00│100 │13.6│
│    │      │    │5   │        │      │    │5   │        │      │    │5   │
├──┼───┼──┼──┼────┼───┼──┼──┼────┼───┼──┼──┤
│5.31│09：03│ 84 │13.8│林文裕  │09：03│ 99 │14.7│林文郎  │08：59│200 │13.8│
│    │      │    │5   │        │      │    │5   │        │      │    │5   │
├──┼───┼──┼──┼────┼───┼──┼──┼────┼───┼──┼──┤
│6.05│09：20│ 79 │12.4│林文裕  │09：19│ 80 │13.0│莊昭瑞  │09：05│499 │12.4│
│    │      │    │    │        │      │    │5   │        │      │    │    │
├──┼───┼──┼──┼────┼───┼──┼──┼────┼───┼──┼──┤
│6.05│09：21│ 53 │12.4│林文裕  │09：21│ 70 │13.0│莊昭瑞  │同上筆│同上│同上│
│    │      │    │    │        │      │    │5   │        │      │    │    │
├──┼───┼──┼──┼────┼───┼──┼──┼────┼───┼──┼──┤
│6.06│11：10│ 80 │12.7│林文裕  │11：10│ 80 │13.3│莊蔡惠淑│10：51│305 │12.7│
├──┼───┼──┼──┼────┼───┼──┼──┼────┼───┼──┼──┤
│6.06│11：10│ 58 │12.7│林文裕  │11：10│ 80 │13.3│莊蔡惠淑│同上筆│同上│同上│
├──┼───┼──┼──┼────┼───┼──┼──┼────┼───┼──┼──┤
│6.06│11：26│ 41 │12.9│林文裕  │11：25│ 90 │12.9│林文郎  │11：23│ 41 │12.9│
│    │      │    │5   │        │      │    │5   │        │      │    │5   │
├──┼───┼──┼──┼────┼───┼──┼──┼────┼───┼──┼──┤
│6.07│09：00│ 64 │12.6│林文裕  │08：55│ 90 │13.4│林文裕  │08：55│431 │12.6│
│    │      │    │5   │        │      │    │5   │        │      │    │5   │
├──┼───┼──┼──┼────┼───┼──┼──┼────┼───┼──┼──┤
│6.07│09：18│ 28 │12.7│林文裕  │09：13│ 30 │13.4│莊昭瑞  │09：03│200 │12.7│
│    │      │    │    │        │      │    │5   │        │      │    │    │
├──┼───┼──┼──┼────┼───┼──┼──┼────┼───┼──┼──┤
│6.07│09：16│ 40 │12.7│林文裕  │09：15│ 40 │13.4│莊昭瑞  │同上筆│同上│同上│
│    │      │    │    │        │      │    │5   │        │      │    │    │
├──┼───┼──┼──┼────┼───┼──┼──┼────┼───┼──┼──┤
│6.07│09：19│ 90 │12.7│林文裕  │09：19│ 90 │13.4│莊昭瑞  │同上筆│同上│同上│
│    │      │    │    │        │      │    │5   │        │      │    │    │
├──┼───┼──┼──┼────┼───┼──┼──┼────┼───┼──┼──┤
│6.12│13：21│ 24 │13.6│林文裕  │13：20│ 50 │14.3│莊昭瑞  │13：16│200 │13.6│
│    │      │    │    │        │      │    │5   │        │      │    │    │
├──┼───┼──┼──┼────┼───┼──┼──┼────┼───┼──┼──┤
│6.12│13：21│ 26 │13.6│林文裕  │同上筆│同上│同上│莊蔡惠淑│13：16│200 │13.6│
└──┴───┴──┴──┴────┴───┴──┴──┴────┴───┴──┴──┘
┌──┬───┬──┬──┬────┬───┬──┬──┬────┬───┬──┬──┐
│日期│成交  │成交│成交│買受人  │委託買│張數│價格│出賣人  │委託賣│張數│價格│
│    │時間  │張數│價格│        │進時間│    │    │        │出時間│    │    │
├──┼───┼──┼──┼────┼───┼──┼──┼────┼───┼──┼──┤
│5.30│09：05│ 18 │13.8│陳麗文  │09：04│ 90 │14.7│莊昭瑞  │09：54│100 │13.8│
│    │      │    │5   │        │      │    │5   │        │      │    │5   │
└──┴───┴──┴──┴────┴───┴──┴──┴────┴───┴──┴──┘
┌──┬───┬──┬──┬────┬───┬──┬──┬────┬───┬──┬──┐
│日期│成交  │成交│成交│買受人  │委託買│張數│價格│出賣人  │委託賣│張數│價格│
│    │時間  │張數│價格│        │進時間│    │    │        │出時間│    │    │
├──┼───┼──┼──┼────┼───┼──┼──┼────┼───┼──┼──┤
│4.23│10：47│ 60 │13.1│莊昭瑞  │10：47│ 60 │13.1│林文裕  │10：24│318 │13.1│
├──┼───┼──┼──┼────┼───┼──┼──┼────┼───┼──┼──┤
│4.26│09：15│ 97 │13.5│莊昭瑞  │09：15│100 │14.3│林文裕  │08：48│380 │13.5│
├──┼───┼──┼──┼────┼───┼──┼──┼────┼───┼──┼──┤
│5.21│09：32│120 │13.0│莊昭瑞  │09：31│120 │13.9│林文郎  │09：25│414 │13.0│
├──┼───┼──┼──┼────┼───┼──┼──┼────┼───┼──┼──┤
│6.05│09：27│ 45 │12.4│莊昭瑞  │09：26│ 65 │13.0│莊蔡惠淑│09：06│179 │12.4│
│    │      │    │    │        │      │    │5   │        │      │    │    │
├──┼───┼──┼──┼────┼───┼──┼──┼────┼───┼──┼──┤
│6.05│09：29│ 36 │12.4│莊昭瑞  │09：29│ 55 │13.0│莊蔡惠淑│同上筆│同上│同上│
│    │      │    │    │        │      │    │5   │        │      │    │    │
├──┼───┼──┼──┼────┼───┼──┼──┼────┼───┼──┼──┤
│6.06│11：08│ 75 │12.7│莊昭瑞  │11：08│ 90 │13.3│莊蔡惠淑│10：51│305 │12.7│
├──┼───┼──┼──┼────┼───┼──┼──┼────┼───┼──┼──┤
│6.06│11：20│ 80 │12.8│莊昭瑞  │11：20│ 80 │13.3│林文裕  │10：58│300 │12.8│
├──┼───┼──┼──┼────┼───┼──┼──┼────┼───┼──┼──┤
│6.06│11：20│ 40 │12.8│莊昭瑞  │11：20│ 80 │13.3│林文裕  │同上筆│同上│同上│
├──┼───┼──┼──┼────┼───┼──┼──┼────┼───┼──┼──┤
│6.07│09：24│ 30 │12.7│莊昭瑞  │09：24│ 30 │13.4│莊蔡惠淑│09：03│200 │12.7│
│    │      │    │    │        │      │    │5   │        │      │    │    │
├──┼───┼──┼──┼────┼───┼──┼──┼────┼───┼──┼──┤
│6.07│09：28│ 30 │12.7│莊昭瑞  │09：27│ 30 │12.7│莊蔡惠淑│09：04│110 │12.7│
│    │      │    │5   │        │      │    │    │        │      │    │5   │
├──┼───┼──┼──┼────┼───┼──┼──┼────┼───┼──┼──┤
│6.11│09：00│ 50 │13.6│莊昭瑞  │08：50│ 50 │14.4│莊蔡惠淑│08：53│310 │13.6│
│    │      │    │    │        │      │    │5   │        │      │    │    │
├──┼───┼──┼──┼────┼───┼──┼──┼────┼───┼──┼──┤
│6.12│13：18│ 30 │13.6│莊昭瑞  │13：18│ 30 │14.3│莊昭瑞  │13：16│200 │13.6│
│    │      │    │    │        │      │    │5   │        │      │    │    │
├──┼───┼──┼──┼────┼───┼──┼──┼────┼───┼──┼──┤
│6.12│13：21│135 │13.6│莊昭瑞  │13：21│200 │14.3│莊蔡惠淑│13：16│200 │13.6│
│    │      │    │    │        │      │    │5   │        │      │    │    │
└──┴───┴──┴──┴────┴───┴──┴──┴────┴───┴──┴──┘
┌──┬───┬──┬──┬────┬───┬──┬──┬────┬───┬──┬──┐
│日期│成交  │成交│成交│買受人  │委託買│張數│價格│出賣人  │委託賣│張數│價格│
│    │時間  │張數│價格│        │進時間│    │    │        │出時間│    │    │
├──┼───┼──┼──┼────┼───┼──┼──┼────┼───┼──┼──┤
│4.26│09：15│ 71 │13.5│莊蔡惠淑│09：15│100 │14.3│林文裕  │08：48│380 │13.5│
├──┼───┼──┼──┼────┼───┼──┼──┼────┼───┼──┼──┤
│5.17│10：02│ 82 │13.3│莊蔡惠淑│10：01│200 │14.1│林文郎  │10：00│ 84 │13.3│
│    │      │    │    │        │      │    │5   │        │      │    │    │
├──┼───┼──┼──┼────┼───┼──┼──┼────┼───┼──┼──┤
│5.31│10：09│ 10 │14.0│莊蔡惠淑│10：09│ 30 │14.7│林文郎  │10：03│100 │14.0│
│    │      │    │5   │        │      │    │5   │        │      │    │5   │
├──┼───┼──┼──┼────┼───┼──┼──┼────┼───┼──┼──┤
│6.05│09：14│ 90 │12.4│莊蔡惠淑│09：14│ 90 │13.0│莊昭瑞  │09：05│499 │12.4│
│    │      │    │    │        │      │    │5   │        │      │    │    │
├──┼───┼──┼──┼────┼───┼──┼──┼────┼───┼──┼──┤
│6.05│09：20│ 60 │12.4│莊蔡惠淑│09：19│ 60 │13.0│莊昭瑞  │同上筆│同上│同上│
│    │      │    │    │        │      │    │5   │        │      │    │    │
├──┼───┼──┼──┼────┼───┼──┼──┼────┼───┼──┼──┤
│6.05│09：22│ 43 │12.4│莊蔡惠淑│09：22│ 50 │13.0│莊昭瑞  │同上筆│同上│同上│
│    │      │    │    │        │      │    │5   │        │      │    │    │
├──┼───┼──┼──┼────┼───┼──┼──┼────┼───┼──┼──┤
│6.05│09：22│  7 │12.4│莊蔡惠淑│同上筆│同上│同上│莊昭瑞  │09：05│ 46 │12.4│
├──┼───┼──┼──┼────┼───┼──┼──┼────┼───┼──┼──┤
│6.07│09：04│ 20 │12.6│莊蔡惠淑│09：04│ 30 │13.4│林文裕  │08：55│431 │12.6│
│    │      │    │5   │        │      │    │5   │        │      │    │5   │
├──┼───┼──┼──┼────┼───┼──┼──┼────┼───┼──┼──┤
│6.07│09：06│ 39 │12.6│莊蔡惠淑│09：05│ 40 │13.4│林文裕  │同上筆│同上│同上│
│    │      │    │5   │        │      │    │5   │        │      │    │    │
├──┼───┼──┼──┼────┼───┼──┼──┼────┼───┼──┼──┤
│6.07│09：27│ 58 │12.7│莊蔡惠淑│09：27│ 80 │12.7│莊昭瑞  │09：03│480 │12.7│
│    │      │    │5   │        │      │    │5   │        │      │    │5   │
├──┼───┼──┼──┼────┼───┼──┼──┼────┼───┼──┼──┤
│6.07│09：27│ 22 │12.7│莊蔡惠淑│09：27│ 80 │12.7│莊蔡惠淑│09：04│110 │12.7│
│    │      │    │5   │        │      │    │5   │        │      │    │5   │
├──┼───┼──┼──┼────┼───┼──┼──┼────┼───┼──┼──┤
│6.11│09：00│ 50 │13.6│莊蔡惠淑│08：50│ 50 │14.4│莊蔡惠淑│08：53│310 │13.6│
│    │      │    │    │        │      │    │5   │        │      │    │    │
├──┼───┼──┼──┼────┼───┼──┼──┼────┼───┼──┼──┤
│6.12│13：12│130 │13.6│莊蔡惠淑│13：19│130 │14.3│莊昭瑞  │13：16│200 │13.6│
│    │      │    │    │        │      │    │5   │        │      │    │    │
└──┴───┴──┴──┴────┴───┴──┴──┴────┴───┴──┴──┘
附表八：證券交易法第155條、第171條修正經過：
(一)證券交易法第155條規定修正過程
 １.民國77年1月29日修正第155條規定：
  　「對於在證券交易所上市之有價證券，不得有左列各款之行
    　為：
　一、在集中交易市場報價，業經有人承諾接受而不實際成交或
  　　不履行交割，足以影響市場秩序者。
　二、在集中交易市場，不移轉證券所有權而偽作買賣者。
　三、意圖抬高或壓低集中交易市場某種有價證券之交易價格，
  　　與他人通謀，以約定價格於自己出售，或購買有價證券時
　    ，使約定人同時為購買或出售之相對行為者。
　四、意圖抬高或壓低集中交易市場某種有價證券之交易價格，
  　　自行或以他人名義，對該有價證券，連續以高價買入或以
　    低價賣出者。
　五、意圖影響集中交易市場有價證券交易價格，而散佈流言或
  　　不實資料者。
　六、直接或間接從事其他影響集中交易市場某種有價證券交易
  　　價格之操縱行為者。前項之規定，於證券商營業處所買賣
　    有價證券準用之。
　　　違反前二項規定者，對於善意買入或賣出有價證券之人所
　　　受之損害，應負賠償之責。第二十條第四項之規定，於前
　　  項準用之。」
 ２.民國89年7月19日修正第155條規定：
    「對於在證券交易所上巿之有價證券，不得有左列各款之行
   　 為︰
  一、在集中交易巿場報價，業經有人承諾接受而不實際成交或
      不履行交割，足以影響巿場秩序者。
  二、（刪除）
  三、意圖抬高或壓低集中交易巿場某種有價證券之交易價格，
      與他人通謀，以約定價格於自己出售，或購買有價證券時
      ，使約定人同時為購買或出售之相對行為者。
  四、意圖抬高或壓低集中交易巿場某種有價證券之交易價格，
      自行或以他人名義，對該有價證券，連續以高價買入或以
      低價賣出者。
  五、意圖影響集中交易巿場有價證券交易價格，而散布流言或
      不實資料者。
  六、直接或間接從事其他影響集中交易巿場某種有價證券交易
      價格之操縱行為者。
　　  前項之規定，於證券商營業處所買賣有價證券準用之。
　　　違反前二項規定者，對於善意買入或賣出有價證券之人所
　　　受之損害，應負賠償之責。第二十條第四項之規定，於前
　　  項準用之。」
 ３.民國95年01月11日修正第155條規定：
    「對於在證券交易所上市之有價證券，不得有下列各款之行
    　為：
　一、在集中交易市場委託買賣或申報買賣，業經成交而不履行
　　  交割，足以影響市場秩序。
　二、（刪除）
　三、意圖抬高或壓低集中交易市場某種有價證券之交易價格，
  　　與他人通謀，以約定價格於自己出售，或購買有價證券時
    　，使約定人同時為購買或出售之相對行為。
　四、意圖抬高或壓低集中交易市場某種有價證券之交易價格，
　　　自行或以他人名義，對該有價證券，連續以高價買入或以
  　　低價賣出。
　五、意圖造成集中交易市場某種有價證券交易活絡之表象，自
  　　行或以他人名義，連續委託買賣或申報買賣而相對成交。
　六、意圖影響集中交易市場有價證券交易價格，而散布流言或
  　　不實資料。
　七、直接或間接從事其他影響集中交易市場有價證券交易價格
  　　之操縱行為。
　　　前項規定，於證券商營業處所買賣有價證券準用之。
　　　違反前二項規定者，對於善意買入或賣出有價證券之人所
　　  受之損害，應負賠償責任。
　　　第二十條第四項規定，於前項準用之。」
(二)證券交易法第171條規定修正過程：
 １.民國89年7月19日修正第171條規定：
　  「有左列情事之一者，處七年以下有期徒刑，得併科新臺幣
　    三百萬元以下罰金：
  一、違反第二十條第一項、第一百五十五條第一項、第二項或
      第一百五十七條之一第一項之規定者。
  二、已依本法發行有價證券公司之董事、監察人、經理人或受
      僱人，以直接或間接方式，使公司為不利益之交易，且不
      合營業常規，致公司遭受損害者。」
 ２.民國93年4月28日修正第171條規定：
　  「有下列情事之一者，處三年以上十年以下有期徒刑，得併
    　科新臺幣一千萬元以上二億元以下罰金：
　一、違反第二十條第一項、第二項、第一百五十五條第一項、
  　　第二項或第一百五十七條之一第一項之規定者。
　二、已依本法發行有價證券公司之董事、監察人、經理人或受
  　　僱人，以直接或間接方式，使公司為不利益之交易，且不
　    合營業常規，致公司遭受重大損害者。
　三、已依本法發行有價證券公司之董事、監察人或經理人，意
  　　圖為自己或第三人之利益，而為違背其職務之行為或侵占
　    公司資產。
　　　犯前項之罪，其犯罪所得金額達新臺幣一億元以上者，處
　　　七年以上有期徒刑，得併科新臺幣二千五百萬元以上五億
　　  元以下罰金。
　　　犯第一項或第二項之罪，於犯罪後自首，如有犯罪所得並
　　　自動繳交全部所得財物者，減輕或免除其刑；並因而查獲
　　　其他共犯者，免除其刑。犯第一項或第二項之罪，在偵查
　　　中自白，如有犯罪所得並自動繳交全部所得財物者，減輕
　　　其刑；並因而查獲其他共犯者，減輕其刑至二分之一。犯
　　　第一項或第二項之罪，其犯罪所得利益超過罰金最高額時
　　　，得於所得利益之範圍內加重罰金；如損及證券市場穩定
　　　者，加重其刑至二分之一。犯第一項或第二項之罪者，其
　　　因犯罪所得財物或財產上利益，除應發還被害人、第三人
　　　或應負損害賠償金額者外，以屬於犯人者為限，沒收之。
　　　如全部或一部不能沒收時，追徵其價額或以其財產抵償之
　　  。」
 ３.民國95年5月30日修正第171條規定：
　　「有下列情事之一者，處三年以上十年以下有期徒刑，得併
　　  科新臺幣一千萬元以上二億元以下罰金：
　一、違反第二十條第一項、第二項、第一百五十五條第一項、
  　　第二項或第一百五十七條之一第一項之規定者。
　二、已依本法發行有價證券公司之董事、監察人、經理人或受
  　　僱人，以直接或間接方式，使公司為不利益之交易，且不
　    合營業常規，致公司遭受重大損害者。
　三、已依本法發行有價證券公司之董事、監察人或經理人，意
  　　圖為自己或第三人之利益，而為違背其職務之行為或侵占
　    公司資產。
　　　犯前項之罪，其犯罪所得金額達新臺幣一億元以上者，處
　　　七年以上有期徒刑，得併科新臺幣二千五百萬元以上五億
　　  元以下罰金。
　　　犯第一項或第二項之罪，於犯罪後自首，如有犯罪所得並
　　　自動繳交全部所得財物者，減輕或免除其刑；並因而查獲
　　　其他正犯或共犯者，免除其刑。
　　　犯第一項或第二項之罪，在偵查中自白，如有犯罪所得並
　　　自動繳交全部所得財物者，減輕其刑；並因而查獲其他正
　　  犯或共犯者，減輕其刑至二分之一。
　　　犯第一項或第二項之罪，其犯罪所得利益超過罰金最高額
　　　時，得於所得利益之範圍內加重罰金；如損及證券市場穩
　　  定者，加重其刑至二分之一。
　　　犯第一項或第二項之罪者，其因犯罪所得財物或財產上利
　　　益，除應發還被害人、第三人或應負損害賠償金額者外，
　　　以屬於犯人者為限，沒收之。如全部或一部不能沒收時，
　　  追徵其價額或以其財產抵償之。」
 ４.民國99年6月2日修正第171條規定：
　　「有下列情事之一者，處三年以上十年以下有期徒刑，得併
　　  科新臺幣一千萬元以上二億元以下罰金：
　一、違反第二十條第一項、第二項、第一百五十五條第一項、
  　　第二項、第一百五十七條之一第一項或第二項規定。
　二、已依本法發行有價證券公司之董事、監察人、經理人或受
  　　雇人，以直接或間接方式，使公司為不利益之交易，且不
　    合營業常規，致公司遭受重大損害。
　三、已依本法發行有價證券公司之董事、監察人或經理人，意
  　　圖為自己或第三人之利益，而為違背其職務之行為或侵占
　    公司資產。
　　　犯前項之罪，其犯罪所得金額達新臺幣一億元以上者，處
　　　七年以上有期徒刑，得併科新臺幣二千五百萬元以上五億
　　  元以下罰金。
　　　犯第一項或第二項之罪，於犯罪後自首，如有犯罪所得並
　　　自動繳交全部所得財物者，減輕或免除其刑；並因而查獲
　　　其他正犯或共犯者，免除其刑。
　　　犯第一項或第二項之罪，在偵查中自白，如有犯罪所得並
　　　自動繳交全部所得財物者，減輕其刑；並因而查獲其他正
　　　犯或共犯者，減輕其刑至二分之一。
　　　犯第一項或第二項之罪，其犯罪所得利益超過罰金最高額
　　　時，得於所得利益之範圍內加重罰金；如損及證券市場穩
　　  定者，加重其刑至二分之一。
　　　犯第一項或第二項之罪者，其因犯罪所得財物或財產上利
　　　益，除應發還被害人、第三人或應負損害賠償金額者外，
　　　以屬於犯人者為限，沒收之。如全部或一部不能沒收時，
　　  追徵其價額或以其財產抵償之。」
